臺灣高等法院臺中分院刑事判決　　　　100年度上訴字第331號
上　訴　人
即　被　告　張瑞煌
指定辯護人　本院公設辯護人　王金陵
上列上訴人即被告因毒品危害防制條例案件，不服臺灣臺中地方
法院99年度訴字第1576、2866、2215號中華民國99年10月26日第
一審判決（起訴案號：臺灣臺中地方法院檢察署99年度偵字第
3328、5626、9583號，追加起訴案號：臺灣臺中地方法院檢察署
99年度偵字第10022、11781、12720號），提起上訴，本院判決
如下：
    主  文
原判決關於張瑞煌如附表編號13、30、40、42部分暨定應執行刑
均撤銷。
張瑞煌共同犯如附表編號13、42號所示之罪，均累犯，各處如附
表編號13、42號所示之刑（含主刑及從刑）；又犯如附表編號30
、40號所示之罪，均累犯，各處如附表編號30、40號所示之刑（
含主刑及從刑）。
其他上訴駁回。
第二項撤銷改判所處之刑與上訴駁回部分所處之刑，主刑部分應
執行有期徒刑拾捌年拾月。
    事  實
一、張瑞煌（綽號啟宏、阿宏、阿兄）前於民國86年間因殺人案
    件，經臺灣臺中地方法院以86年度重訴字第2941號判決判處
    有期徒刑11年，經提起上訴後，復撤回上訴，而告確定，於
    87年3月20日入監執行，於91年12月3日因縮短刑期假釋出監
    ，97年5月6日假釋期滿未經撤銷視為執行完畢。詎仍不知悛
    悔，明知海洛因、甲基安非他命為毒品危害防制條例所規定
    之第一、二級毒品，不得非法販賣，竟基於營利之目的，於
    附表編號1至72所示時、地，持具有變音功能（男聲變女聲
    、女聲變男聲）之山寨機1支（未扣案），插卡使用行動電
    話門號0000-000000、0000-000000號作為販賣毒品之聯絡電
    話，而(一)單獨於附表編號1、2、9、12、14、15、18至23 、
    26、28至32、35、36、38、40、49、51至53、55至60、65至
    71所示之時、地，販賣第一、二級毒品予附表所示之人。
    (二)或與真實姓名年籍不詳之成年人、江文榮（綽號阿文，已
    於99年3月間死亡，業經檢察官為不起訴處分）、蔡金城（
    綽號小四）、陳佳鈴（綽號佳鈴，另案通緝中）、徐芳鈺（
    綽號阿豪）、白意如（綽號小白），分別基於共同販賣第一
    、二級毒品之犯意聯絡，而於附表編號3、4、10、41至45
    、54所示之時、地，與該真實姓名年籍不詳之成年人共同販
    賣第一、二級毒品海洛因及甲基安非他命予附表所示之人；
    於附表編號5、6、7、8、11、13、24、25、27、37、39
    、46至48、50、61、62所示之時、地，與江文榮共同販賣第
    一級毒品海洛因予附表所示之人；於附表編號16、17、33
    所示之時、地，與蔡金城共同販賣第一級毒品海洛因予附表
    所示之人；於附表編號34所示之時、地，與陳佳鈴共同販
    賣第一級毒品海洛因予附表所示之人；於附表編號63、64
    所示之時、地，與徐芳鈺共同販賣第一級毒品海洛因予附表
    所示之人；於附表編號72所示之時、地，與白意如共同販
    賣第一級毒品海洛因予附表所示之人（蔡金城、徐芳鈺、白
    意如，均經原審法院判處罪刑確定）。
二、案經臺中市警察局第一分局、第三分局、第六分局報告臺灣
    臺中地方法院檢察署檢察官偵查起訴及追加起訴。
    理  由
壹、證據能力之說明：
    按被告以外之人於審判外之陳述，雖不符刑事訴訟法第159
    條之1至第159條之4之規定，而經當事人於審判程序同意作
    為證據，法院審酌該言詞陳述或書面陳述作成時之情況，認
    為適當者，亦得為證據。當事人、代理人或辯護人於法院調
    查證據時，知有第159條第1項不得為證據之情形，而未於言
    詞辯論終結前聲明異議者，視為有前項之同意，刑事訴訟法
    第159條之5定有明文。查本判決下列引為證據之證人陳述及
    書證，檢察官、被告及辯護人均不爭執其證據能力，本院審
    酌上開證據資料製作時之情況，尚無違法不當及證明力明顯
    過低之瑕疵，亦認為以之作為證據應屬適當，是本判決後述
    所引用之證據均具有證據能力，合先敘明。
貳、實體方面：
一、前揭犯罪事實，業據上訴人即被告張瑞煌（下稱被告）於偵
    查、原審及本院審理中均坦承不諱（參本院卷第55、216、
    217頁、原審卷第49頁反面、第50頁、第81頁反面、第137頁
    、99偵10022卷第8頁、99偵18706卷第28至29頁、第35頁、
    99他3卷第189頁、99偵9583卷第44至46、53至54、66、79頁
    、臺中市警察局第六分局刑案偵查卷宗第5至8頁），核與向
    被告購買毒品之證人廖建羿、戎小聰、許茂勝、許明祥、陳
    裕鐘、黃懿福、林雅惠、董偉智、蔡宸詠、王見雄、李文山
    、江文榮、劉興品於警詢及偵查中證述之情節相符（參99他
    3卷第150、188頁【廖建羿】、99偵3328卷一第69至70、77
    至78頁【戎小聰】、99他3卷第146頁反面、第187頁、99偵
    3328卷一第94至98頁【許茂勝】、99他3卷第142、143、185
    頁、99偵3328卷一第124至126頁【許明祥】、臺中市警察局
    第六分局刑案偵查卷宗第21、27頁、99偵3328卷一第137至
    138頁、99他1466卷第7、31、34頁【許豐耀】【陳裕鐘】、
    99偵332 8卷一第160、180至181頁【黃懿福】、99偵3328卷
    二第3至5、13至15頁【林雅惠】、99偵33 28卷二第72至75
    、83至86頁【董偉智】、99偵3328卷二第90至91頁【蔡宸詠
    】、第一分局刑案偵查卷宗第12至14頁、99偵10022卷第37
    頁【王見雄】、98偵29674卷第7、12頁、99他3卷第11頁反
    面【江文榮】【李文山】、99他3卷第156頁【劉興品】），
    亦與共同販賣毒品之共犯蔡金城、徐芳鈺、白意如於警詢、
    偵查及原審審理中供述之情節相符（參原審1576號卷第81頁
    背面、139至141頁【蔡金城】、第六分局0000000000刑案偵
    查卷第32至34頁、99偵9583卷第52至55頁、第65至67頁、原
    審1576號卷第27、28、49至51、97、136至143頁【徐芳鈺】
    、第六分局0000000000刑案偵查卷第12至22、25至27頁、99
    偵3328卷(一)第142至147頁、99偵328卷(二)第104、105、113至
    120頁、99偵18706卷第28、29、41至43頁、原審1576號卷第
    27、28、49至51、136至143頁【白意如】），並有許茂勝之
    通聯調閱查詢單（參99警聲搜634號卷第112至114頁）、許
    明祥之通聯調閱查詢單（參99警聲搜634號卷第125至126頁
    ）、江文榮之通聯紀錄表（參99他3卷第14頁）、白意如之
    通聯紀錄表（參99偵328卷(一)第42頁）、陳裕鐘之通聯紀錄
    表（參99偵328卷(一)第133頁）、被告持用之0000-000000通
    訊監察譯文（參99偵3328卷(一)第18至21頁、第六分局000000
    0000刑案偵查卷第95至103頁）、0000-000000通訊監察譯文
    （參第六分局0000000000刑案偵查卷第104至113頁、99偵33
    28卷(一)第24至39頁、99偵18706卷第45至49頁）、戎小聰持
    用之0000-000000通訊監察譯文（參99偵3328卷(一)第72頁江
    文榮持用之0000-000000通訊監察譯文（參99偵3328卷(一)第
    22、23頁）董偉智指認犯罪嫌疑人紀錄表（參第六分局000
    0000000刑案偵查卷第43頁）、被告指認犯罪嫌疑人紀錄表
    (參參99偵5626卷第39頁、第一分局刑案偵查卷宗第8頁)、
    白意如指認犯罪嫌疑人紀錄表（參99偵3328卷(一)第40、41頁
    ）、曾啟福指認犯罪嫌疑人紀錄表（參第六分局0000000000
    刑案偵查卷第7頁）、廖建羿指認犯罪嫌疑人紀錄表（參99
    他3卷第153、154頁、99偵3328卷(一)第60頁）、戎小聰指認
    犯罪嫌疑人紀錄表（參99偵3328卷(一)第74頁）、許茂勝指認
    犯罪嫌疑人紀錄表（參99他3卷第148頁、99偵3328卷(一)第91
    頁）、許明祥指認犯罪嫌疑人紀錄表（參99他3卷第145頁、
    99偵3328卷(一)第116頁）、李文山指認犯罪嫌疑人紀錄表（
    參99他3卷第162頁）、劉興品指認犯罪嫌疑人紀錄表（參99
    他3卷第158頁）、陳裕鐘指認犯罪嫌疑人紀錄表（參99 偵
    3328卷(一)第134頁）、黃懿福指認犯罪嫌疑人紀錄表（參99
    偵3328卷(一)第162頁）、林雅惠指認犯罪嫌疑人紀錄表（參
    99偵3328卷(二)第8頁）、徐芳鈺指認犯罪嫌疑人紀錄表（參
    第六分局0000000000刑案偵查卷第36頁）、蔡宸詠指認犯罪
    嫌疑人紀錄表（參第六分局0000000000刑案偵查卷第59 頁
    ）、王見雄指認犯罪嫌疑人紀錄表（參第一分局刑案偵查卷
    第16頁）在卷可稽；另有江文榮為警查獲時之扣押物品目錄
    表（參98偵29674卷第16頁）、許明祥為警查獲時之搜索扣
    押筆錄、扣押物品目錄表、現場照片（參99偵3328卷(一)109
    至111、119、120頁）、白意如為警查獲時之索扣押筆錄、
    扣押物品目錄表（參99偵3328卷(一)第44至48頁），被告提出
    之記事本影本乙份（參98他3040卷第74至80頁）、汽車出租
    約定切結書影本（參99他3卷第67頁）等扣案可憑。據上足
    認，被告上揭自白應與事實相符。本案事證明確，被告如附
    表所示之各犯行，均堪予認定，應依法論科。
二、按販賣毒品之所謂販賣行為，須行為人主觀上有營利意圖，
    且客觀上有販入或賣出毒品行為，即足構成，至於實際上是
    否已經獲利，則非所問（最高法院93年度臺上字第1651號判
    決參照）。且衡諸我國查緝毒品之販賣一向執法甚嚴，又科
    以重度刑責，且販賣上開毒品既係違法行為，當非可公然為
    之，亦無公定價格，且容易分裝並增減份量，而每次買賣之
    價量，可能隨時依雙方關係深淺、資力、需求量及對行情之
    認知、來源是否充裕、查緝是否嚴謹、購買者被查獲時供述
    購買對象之可能風險之評估等情形，而異其標準，非可一概
    而論；販賣之人從價差或量差中牟利之方式雖異，其意圖營
    利之販賣行為則同一。且上開毒品取得不易，倘若非有利可
    圖，一般人當無干冒重度刑責而提供上開毒品給他人之可能
    。況被告與其上開買受毒品之證人間並無特殊之親屬情誼，
    則被告倘非有利可圖，應無平白費時、費力而為前揭交付上
    開毒品予上開買受證人之理，顯見被告在主觀上確具有營利
    之販賣意圖，允無疑義。
三、核被告就附表編號2、5至72所為，均係犯毒品危害防制條例
    第4條第1項之販賣第一級毒品罪；就附表編號1、3、4所為
    ，均係犯毒品危害防制條例第4條第2項之販賣第二級毒品罪
    。被告各次販賣海洛因、甲基安非他命前持有毒品之低度行
    為，皆為其後販賣之高度行為所吸收，不另論罪。被告就附
    表編號3、4、10、41至45、54之犯行，與真實姓名年籍不詳
    之成年人間，具有犯意聯絡及行為分擔，為共同正犯（檢察
    官認此部分被告係單獨販賣，尚屬誤會，應予更正）；就附
    表編號5至8、11、13、24、25、27、37、39、46至48、50、
    61、62之犯行，與江文榮具有犯意聯絡及行為分擔，為共同
    正犯；就附表編號16、17、33之犯行，與蔡金城具有犯意聯
    絡及行為分擔，為共同正犯；就附表編號34之犯行，與陳佳
    鈴具有犯意聯絡及行為分擔，為共同正犯；就附表編號63、
    64之犯行，與徐芳鈺具有犯意聯絡及行為分擔，為共同正犯
    ；就附表編號72之犯行，與白意如具有犯意聯絡及行為分擔
    ，為共同正犯。被告所為上開犯行，犯意各別，行為互殊，
    應予分論併罰。
四、被告有事實欄所載之罪刑執行情形，有臺灣高等法院被告前
    案紀錄表在卷可查，其受徒刑之執行完畢後，5年以內故意
    再犯本件有期徒刑以上之罪，均為累犯，除其所犯販賣第一
    、二級毒品罪，其法定本刑為死刑或無期徒刑部分，依刑法
    第64、65條規定，不得加重外，餘均應依刑法第47條第1項
    規定各加重其刑。
五、按98年5月22日修正施行之毒品危害防制條例第17條第2項規
    定：「犯第4條至第8條之罪於偵查及審判中均自白者，減輕
    其刑。」。被告就附表編號1至72所示販賣第一、二級毒品
    部分，於偵查及審判中均自白犯罪，已如前述，爰依上開規
    定各減輕其刑。
六、被告各次販賣第一、二級毒品犯行，其販賣之數量尚微，所
    得不多，僅共61500元；販賣對象僅限於特定之14人，且皆
    為最下游之毒品吸食者，其行為對於他人身心健康及社會治
    安所造成侵害之範圍、程度及所獲利益均難謂重大。然所論
    之毒品危害防制條例第4條第1項、第2項罪名，其法定本刑
    分別為死刑或無期徒刑，處無期徒刑者，得併科新臺幣2千
    萬元以下罰金，及無期徒刑或7年以上有期徒刑，得併科新
    臺幣1千萬元以下罰金，與被告前揭犯罪情狀相衡，實屬情
    輕法重，在客觀上足以引起一般人之同情，本院認縱對被告
    科以最低度刑無期徒刑或7年以上有期徒刑，並依毒品危害
    防制條例第17條第2項規定予以減輕其刑後，仍嫌過重，爰
    再依刑法第59條規定，各酌量減輕其刑，並依法遞減之。
七、被告於原審及本院審理時雖一再主張：伊有供出毒品來源為
    吳進益、張國基及伍權鋒，請求再依毒品危害防制條例第17
    條第1項規定減輕其刑云云。惟查，被告所供出之毒品來源
    ，其中吳進益部分，被告係於99年2月間偵訊時供出，然承
    辦檢察官未及偵辦，該吳進益涉嫌販賣毒品案件，已經另檢
    察官於99年2月24日查獲，並聲請羈押獲准；其中張國基部
    分，被告係於99年4月30日、99年5月10日偵訊時供出，然該
    張國基涉嫌販賣毒品案件，早經另檢察官於99年4月間，以
    99年度他字第816號案件偵辦中，且於99年6月9日為警查獲
    ，並聲請羈押獲准；其中伍權鋒部分，被告係於99年4月30
    日、99年5月10日偵訊時供出，然承辦檢察官未及偵辦，該
    伍權鋒涉嫌販賣毒品案件，已經另檢察官於99年5月8日查獲
    ，並聲請羈押獲准，此有臺灣臺中地方法院檢察署99年7月
    21日中檢輝生99偵9583字第103 514號函及所附相關偵辦資
    料在卷可稽（參原審卷第61至68頁），另經本院調閱本院所
    調取之本院100年度上訴字第249號伍權毒品危害防制條例
    一案之偵查卷宗（參本院卷第100至114頁影印節本）、本院
    99年度上訴字第2525號吳進益毒品危害防制條例一案之偵查
    卷宗（參本院卷第89至99頁影印節本）臺灣臺中地方法院99
    年度訴字第261號張國基毒品危害防制條例一案之偵查卷宗
    （參本院卷第117至151頁影印節本）、本院100年度上訴字
    第536號張國基毒品危害防制條例一案之偵查卷宗（參本院
    卷第160至187頁影印節本）、臺灣臺中地方法院檢察署99年
    度他字第816號陳東源毒品危害防制條例一案全卷，查明結
    果，上揭吳進益、張國基及伍權鋒等人，確已於被告供出前
    即為檢警進行偵辦中無訛。足見上開毒品來源，皆非因被告
    之供出因而查獲，與毒品危害防制條例第17條第1項之規定
    不合。是本案自無從依上開規定，對被告予以減輕其刑。
八、上訴駁回及撤銷改判部分：
  (一)上訴駁回部分：
    原審就如附表編號1至12、14至29、31至39、41、43至72部
    分，認被告罪證明確，適用毒品危害防制條例第4條第1項、
    第17條第2項、第19條第1項、刑法第11條、第47條第1項、
    第59條、第51條第5款、第9款之規定，並審酌被告正值盛年
    ，不思以正途營生，明知毒品戕害人體健康，為牟取利益，
    竟無視國家對於杜絕毒品犯罪之禁令，多次販賣第一級毒品
    海洛因、第二級毒品甲基安非他命予他人而獲利，除戕害國
    民身心健康外，尚有滋生其他犯罪之可能，其行為殊值非難
    ；另兼衡其販賣之對象共14人；犯後已坦承全部犯行，態度
    尚可；且其各次販賣數量尚微，獲利不多，較諸大盤毒梟而
    言，應屬小額之零星買賣，對社會治安之危害，尚未達罪無
    可赦之嚴重程度；暨其品行、高中畢業之智識程度、犯罪手
    段、犯罪所得、所生危害等一切情狀，就被告所犯各量處如
    附表除編號13、30、40、42部分以外之其餘部分所示之刑，
    另就沒收部分以：1.未扣案具有變音功能（男聲變女聲，女
    聲變男聲）之山寨機1支，及門號0000-000000、0000-00000
    0號SIM卡各1張，係被告所有，供其販賣毒品所用之物；另
    許茂勝向被告購買毒品時，用以抵充價金之不明廠牌型號手
    機1支、充電器1個、玉珮1塊及古錢40個，係被告因犯罪所
    得之財物，均無證據證明業已滅失，應依毒品危害防制條例
    第19條第1項，分別於如附表上揭編號相關犯行之主刑項下
    宣告沒收之，如全部或一部不能沒收時，追徵其價額。2.如
    附表上揭編號「販毒所得」欄所示被告各次販賣毒品所得之
    財物，係被告單獨，或與真實姓名年籍不詳之成年人，或與
    江文榮，或與蔡金城，或與陳佳鈴，或與徐芳鈺，或與白意
    如共同販賣所得，雖未扣案，仍應分別依毒品危害防制條例
    第19條第1項，於如附表上揭編號所示販賣第一、二級毒品
    之主刑項下宣告沒收之，或與真實姓名年籍不詳之成年人，
    或與蔡金城，或與陳佳鈴，或與徐芳鈺，或與白意如連帶沒
    收之，如全部或一部不能沒收時，以其財產，或與真實姓名
    年籍不詳之成年人，或與蔡金城，或與陳佳鈴，或與徐芳鈺
    ，或與白意如之財產連帶抵償之。另敘明：因江文榮業已死
    亡，其繼承人並非共犯，為沒收效力所不及，是被告所為如
    附表編號5至8、11、13、24、25、27、37、39、46至48、50
    、61、62所示，與江文榮共同販賣第一級毒品海洛因部分，
    關於供犯罪所用之物及販賣所得，自無庸諭知與江文榮連帶
    沒收之，亦無庸諭知如不能沒收時，與江文榮連帶追徵其價
    額，或以其財產與江文榮之財產連帶抵償之。經核其認事用
    法均無違誤，量刑亦屬妥適，應予維持。被告上訴請求從輕
    量刑云云，惟按刑罰之量定，屬法院自由裁量之職權行使，
    應審酌刑法第57條所列各款事由及一切情狀，為酌量輕重之
    標準，並非漫無限制；量刑輕重係屬事實審法院得依職權自
    由裁量之事項，苟已斟酌刑法第57條各款所列情狀而未逾越
    法定刑度，不得遽指為違法；且在同一犯罪事實與情節，如
    別無其他加重或減輕之原因，下級審量定之刑，亦無過重或
    失輕之不當情形，則上級審法院對下級審法院之職權行使，
    原則上應予尊重（最高法院72年臺上字第6696號、75年臺上
    字第7033號判例及85年度臺上字第2446號判決意旨參照）。
    原審有關被告量刑之審酌，顯係本於被告各次犯行之責任為
    基礎，並已具體斟酌刑法第57條所列情形而為量定，並未偏
    執一端，而有失之過重之情事，依上開最高法院判例、判決
    意旨，不得遽指為違法。況且，本案被告所犯販賣第一級毒
    品罪之法定本刑為死刑或無期徒刑，第二級毒品罪之法定刑
    為無期徒刑或七年以上有期徒刑，被告在符合毒品危害防制
    條例第17條第2項規定予以減輕後，另審酌刑法第59條規定
    遞輕之，而就其販賣第一、二級毒品罪部分各量處如附表所
    示之各刑度，已屬從低度量刑，被告上訴意旨仍指原審判決
    量刑顯屬過重云云，顯有誤會。被告另上訴主張其已供出毒
    品來源應予減刑部分，並無理由，亦如前述。據上，本件被
    告關於如附表編號1至12、14至29、31至39、41、43至72部
    分之上訴，並無理由，應予以駁回。
  (二)撤銷改判部分：
  1.原審就被告如附表編號13、30、40、42所示之犯行，予以論
    罪科刑，固非無見；惟查，被告所犯：(1)如附表編號13 所
    示之犯行，其收取之販毒所得為300元，原判決誤為500 元
    ，(2)如附表編號30所示之犯行，其收取之販毒所得為470 元
    ，原判決誤為500元，(3)如附表編號40所示之犯行，雖被告
    販毒金額為1000元，然購毒者即林雅惠並未實際給付，自不
    得予以沒收，(4)如附表編號42所示之犯行，其收取之販毒所
    得為1000元，原判決誤為500元，均有未當；原判決就上開
    部分既有如上之瑕疵，即難以維持，被告上訴即為有理由，
    自應由本院就上揭部分及應定執行刑部分，予以撤銷改判。
  2.爰審酌被告販賣毒品之對象、數量、金額；販賣毒品戕害他
    人健康，足使施用者導致精神障礙、性格異常，甚至造成生
    命危險之生理成癮性及心理依賴性，危害社會治安，惡性非
    輕，不思以正當途徑合法掙取金錢，圖以販賣毒品獲利，惟
    於偵訊、原審及本院審理中均坦承犯行，犯後態度尚佳等一
    切情狀，分別量處如主文第2項所示之刑。並與上開上訴駁
    回部分所處之刑，依法定其應執行刑如主文第4項所示。
  3.按販賣毒品所得之對價，不問其中何部分屬於成本，何部分
    屬於犯罪所得之財物，應均予沒收（最高法院65年度第5次
    刑庭庭推總會議決議(一)意旨參照）。又按犯第4條之罪者，
    其供犯罪所用或因犯罪所得之財物，均沒收之，如全部或一
    部不能沒收時，追徵其價額或以其財產抵償之，毒品危害防
    制條例第19條第1項定有明文。又該條係採義務沒收主義。
    且金錢為代替物，重在兌換價值，而不在原物，自難拘泥於
    沒收原物之理論，認沒收販賣毒品所得之金錢，以當場查獲
    扣押者為限，苟能證明其為販賣毒品所得之金錢，均應予以
    沒收（最高法院92年度臺上字第5227號判決意旨參照）。是
    販賣毒品所得之金錢，無論已否扣案，如仍屬存在，即應依
    法沒收，然所稱因犯罪所得之物，自以實際所得者為限，苟
    無所得或尚未取得者，自無從為沒收追繳之諭知（最高法院
    89年度臺上字第3434號判決要旨參照）。經查：被告如附表
    編號13、30、42所示販賣第一級毒品海洛因之所得500元、
    470 元、1000元，雖未扣案，仍應依毒品危害防制條例第19
    條第1項之規定宣告沒收，如全部或一部不能沒收時，應以
    其財產抵償之。
  4.毒品危害防制條例第19條第1項前段規定，犯該條例第4條至
    第9條、第12條、第13條或第14條第1項、第2項之罪者，其
    供犯罪所用或因犯罪所得之財物，均沒收之。係採義務沒收
    主義，惟該條文並未特別規定「不問屬於犯人與否，沒收之
    」，是「其供犯罪所用或因犯罪所得之財物」，仍應適用刑
    法第38條第3項前段，以屬於犯罪行為人所有者為限，始應
    予沒收（最高法院99年度臺上字第3468號判決意旨參照）。
    經查：未扣案具有變音功能（男聲變女聲，女聲變男聲）之
    山寨機1支，及門號0000-000000、0000-000000號SIM卡各1
    張，係被告所有，供其販賣毒品所用之物，並無證據證明業
    已滅失，應依毒品危害防制條例第19條第1項，分別於附表
    編號13、30、40、42相關犯行之主刑項下宣告沒收之，如全
    部或一部不能沒收時，追徵其價額（編號42部分應與真實姓
    名年籍不詳之成年人連帶抵償之；至編號13部分，因江文榮
    業已死亡，其繼承人並非共犯，為沒收效力所不及，是被告
    此部分與江文榮共同販賣第一級毒品海洛因行為，關於供犯
    罪所用之物及販賣所得，自無庸諭知與江文榮連帶沒收之，
    亦無庸諭知如不能沒收時，與江文榮連帶追徵其價額，或以
    其財產與江文榮之財產連帶抵償之）。
據上論斷，應依刑事訴訟法第368條、第369條第1項前段、第364
條、第299條第1項前段，毒品危害防制條例第4條第1項、第17條
第2項、第19條第1項，刑法第11條、第47條第1項、第59條、第
51條第5款，判決如主文。
本案經檢察官鍾宗耀到庭執行職務。
中    華    民    國   100    年    6     月    14    日
            刑事第二庭  審判長法  官  邱  顯  祥
                              法  官  張  國  忠
                              法  官  王  鏗  普
以上正本證明與原本無異。
如不服本判決應於收受送達後十日內向本院提出上訴狀，其未敘
述上訴之理由者並得於提起上訴後十日內向本院補提理由書（均
須按他造當事人之人數附繕本）「切勿逕送上級法院」。
                              書記官  詹  雅  婷
中    華    民    國   100    年    6     月    14    日
附表：
┌─┬───┬───┬───┬──┬──┬──────┬────────┐
│編│購毒者│交易時│交易地│交易│販毒│販賣毒品過程│    宣告刑      │
│號│      │間（民│點    │毒品│所得│            │（含主刑及從刑）│
│  │      │國）  │      │之種│（新│            │                │
│  ├───┤      │      │類  │臺幣│            │                │
│  │販毒者│      │      │    │）元│            │                │
├─┼───┼───┼───┼──┼──┼──────┼────────┤
│1 │廖建羿│98年12│臺中市│甲基│1000│廖建羿以其使│張瑞煌販賣第二級│
│  │（綽號│月11日│忠孝路│安非│    │用之門號0952│毒品，累犯，處有│
│  │「阿明│日晚上│與合作│他命│    │-635849 號行│期徒刑貳年，未扣│
│  │」）  │8 時許│街口  │    │    │動電話與張瑞│案具有變音功能之│
│  │      │      │      │    │    │煌之門號0983│山寨機壹支及門號│
│  ├───┤      │      │    │    │-467652 號行│0000-000000號SIM│
│  │張瑞煌│      │      │    │    │動電話聯絡，│卡壹張，均沒收，│
│  │      │      │      │    │    │約定購買毒品│如全部或一部不能│
│  │      │      │      │    │    │之時間地點，│沒收時，追徵其價│
│  │      │      │      │    │    │再由張瑞煌前│額；未扣案之販賣│
│  │      │      │      │    │    │往交易。    │所得新臺幣壹仟元│
│  │      │      │      │    │    │            │沒收之，如全部或│
│  │      │      │      │    │    │            │一部不能沒收時，│
│  │      │      │      │    │    │            │以其財產抵償之。│
├─┼───┼───┼───┼──┼──┼──────┼────────┤
│2 │廖建羿│98年12│臺中市│海洛│1000│廖建羿以其使│張瑞煌販賣第一級│
│  │      │月15日│忠孝路│因  │    │用之門號0952│毒品，累犯，處有│
│  ├───┤日下午│與合作│    │    │-635849 號行│期徒刑捌年，未扣│
│  │張瑞煌│1 時許│街口  │    │    │動電話與張瑞│案具有變音功能之│
│  │      │      │      │    │    │煌之門號0983│山寨機壹支及門號│
│  │      │      │      │    │    │-467652 號行│0000-000000號SIM│
│  │      │      │      │    │    │動電話聯絡，│卡壹張，均沒收，│
│  │      │      │      │    │    │約定購買毒品│如全部或一部不能│
│  │      │      │      │    │    │之時間地點，│沒收時，追徵其價│
│  │      │      │      │    │    │再由張瑞煌前│額；未扣案之販賣│
│  │      │      │      │    │    │往交易。    │所得新臺幣壹仟元│
│  │      │      │      │    │    │            │沒收之，如全部或│
│  │      │      │      │    │    │            │一部不能沒收時，│
│  │      │      │      │    │    │            │以其財產抵償之。│
├─┼───┼───┼───┼──┼──┼──────┼────────┤
│3 │戎小聰│98年12│臺中市│甲基│500 │戎小聰以其使│張瑞煌共同販賣第│
│  │      │月12日│建成路│安非│    │用之門號0923│二級毒品，累犯，│
│  ├───┤下午6 │與正氣│他命│    │-578785 號行│處有期徒刑貳年，│
│  │張瑞煌│時許  │街口附│    │    │動電話與張瑞│未扣案具有變音功│
│  │真實姓│      │近之加│    │    │煌之門號0983│能之山寨機壹支及│
│  │名年籍│      │油站  │    │    │-467652 號行│門號0000-000000 │
│  │不詳之│      │      │    │    │動電話聯絡，│號SIM 卡壹張，與│
│  │成年男│      │      │    │    │約定購買毒品│真實姓名年籍不詳│
│  │子    │      │      │    │    │之時間地點，│之成年男子連帶沒│
│  │      │      │      │    │    │再由張瑞煌指│收之，如全部或一│
│  │      │      │      │    │    │示與其有犯意│部不能沒收時，連│
│  │      │      │      │    │    │聯絡之真實姓│帶追徵其價額；未│
│  │      │      │      │    │    │名年籍不詳之│扣案之販賣所得新│
│  │      │      │      │    │    │成年男子前往│臺幣伍佰元連帶沒│
│  │      │      │      │    │    │交易。      │收之，如全部或一│
│  │      │      │      │    │    │            │部不能沒收時，以│
│  │      │      │      │    │    │            │渠等之財產連帶抵│
│  │      │      │      │    │    │            │償之。          │
├─┼───┼───┼───┼──┼──┼──────┼────────┤
│4 │戎小聰│98年12│臺中市│甲基│500 │戎小聰以其使│張瑞煌共同販賣第│
│  │      │月12日│忠孝路│安非│    │用之門號0923│二級毒品，累犯，│
│  ├───┤日晚上│之萊爾│他命│    │-578785 號行│處有期徒刑貳年，│
│  │張瑞煌│8時許 │富超商│    │    │動電話與張瑞│未扣案具有變音功│
│  │真實姓│（原判│門口  │    │    │煌之門號0983│能之山寨機壹支及│
│  │名年籍│決交易│      │    │    │-467652 號行│門號0000-000000 │
│  │不詳之│日期誤│      │    │    │動電話聯絡，│號SIM 卡壹張，與│
│  │成年男│載為15│      │    │    │約定購買毒品│真實姓名年籍不詳│
│  │子    │日，經│      │    │    │之時間地點，│之成年男子連帶沒│
│  │      │檢察官│      │    │    │再由張瑞煌指│收之，如全部或一│
│  │      │當庭更│      │    │    │示與其有犯意│部不能沒收時，連│
│  │      │正，爰│      │    │    │聯絡之真實姓│帶追徵其價額；未│
│  │      │予更正│      │    │    │名年籍不詳之│扣案之販賣所得新│
│  │      │如上）│      │    │    │成年男子前往│臺幣伍佰元連帶沒│
│  │      │      │      │    │    │交易。      │收之，如全部或一│
│  │      │      │      │    │    │            │部不能沒收時，以│
│  │      │      │      │    │    │            │渠等之財產連帶抵│
│  │      │      │      │    │    │            │償之。          │
├─┼───┼───┼───┼──┼──┼──────┼────────┤
│5 │許茂勝│98年12│臺中縣│海洛│1000│許茂勝以其使│張瑞煌共同販賣第│
│  │（綽號│月8 日│大里市│因  │    │用之門號0983│一級毒品，累犯，│
│  │「苦瓜│上午9 │塗城路│    │    │-316584 號行│處有期徒刑捌年，│
│  │」）  │時許  │上之永│    │    │動電話與張瑞│未扣案具有變音功│
│  ├───┤      │和豆漿│    │    │煌之門號0983│能之山寨機壹支及│
│  │張瑞煌│      │店附近│    │    │-467652 號行│門號0000-000000 │
│  │江文榮│      │      │    │    │動電話聯絡，│號SIM 卡壹張，均│
│  │      │      │      │    │    │約定購買毒品│沒收，如全部或一│
│  │      │      │      │    │    │之時間地點，│部不能沒收時，追│
│  │      │      │      │    │    │再由江文榮前│徵其價額；未扣案│
│  │      │      │      │    │    │往交易。    │之販賣所得新臺幣│
│  │      │      │      │    │    │            │壹仟元沒收之，如│
│  │      │      │      │    │    │            │全部或一部不能沒│
│  │      │      │      │    │    │            │收時，以其財產抵│
│  │      │      │      │    │    │            │償之。          │
├─┼───┼───┼───┼──┼──┼──────┼────────┤
│6 │許茂勝│98年12│臺中縣│海洛│1200│許茂勝以其使│張瑞煌共同販賣第│
│  │      │月8 日│大里市│因  │    │用之門號0983│一級毒品，累犯，│
│  ├───┤中午12│草湖橋│    │    │-316584 號行│處有期徒刑捌年，│
│  │張瑞煌│時許  │附近  │    │    │動電話與張瑞│未扣案具有變音功│
│  │江文榮│      │      │    │    │煌之門號0983│能之山寨機壹支及│
│  │      │      │      │    │    │-467652 號行│門號0000-000000 │
│  │      │      │      │    │    │動電話聯絡，│號SIM 卡壹張，均│
│  │      │      │      │    │    │約定購買毒品│沒收，如全部或一│
│  │      │      │      │    │    │之時間地點，│部不能沒收時，追│
│  │      │      │      │    │    │再由江文榮前│徵其價額；未扣案│
│  │      │      │      │    │    │往交易。    │之販賣所得新臺幣│
│  │      │      │      │    │    │            │壹仟貳佰元沒收之│
│  │      │      │      │    │    │            │，如全部或一部不│
│  │      │      │      │    │    │            │能沒收時，以其財│
│  │      │      │      │    │    │            │產抵償之。      │
├─┼───┼───┼───┼──┼──┼──────┼────────┤
│7 │許茂勝│98年12│臺中市│海洛│1000│許茂勝以04-2│張瑞煌共同販賣第│
│  │許明祥│月9 日│忠孝路│因  │    │0000000 號撥│一級毒品，累犯，│
│  │（合資│上午11│與正氣│    │    │打張瑞煌之門│處有期徒刑捌年，│
│  │）    │時許  │街口之│    │    │號0000-00000│未扣案具有變音功│
│  ├───┤      │10元雜│    │    │2 號行動電話│能之山寨機壹支及│
│  │張瑞煌│      │貨店旁│    │    │，與接聽電話│門號0000-000000 │
│  │江文榮│      │      │    │    │之江文榮，約│號SIM 卡壹張，均│
│  │      │      │      │    │    │定購買毒品之│沒收，如全部或一│
│  │      │      │      │    │    │時間地點，再│部不能沒收時，追│
│  │      │      │      │    │    │由江文榮前往│徵其價額；未扣案│
│  │      │      │      │    │    │與許茂勝之弟│之販賣所得新臺幣│
│  │      │      │      │    │    │許明祥交易。│壹仟元沒收之，如│
│  │      │      │      │    │    │            │全部或一部不能沒│
│  │      │      │      │    │    │            │收時，以其財產抵│
│  │      │      │      │    │    │            │償之。          │
├─┼───┼───┼───┼──┼──┼──────┼────────┤
│8 │許茂勝│98年12│臺中市│海洛│1000│許茂勝以門號│張瑞煌共同販賣第│
│  │      │月9 日│忠孝路│因  │    │0000-000000 │一級毒品，累犯，│
│  ├───┤下午3 │與正氣│    │    │號行動電話撥│處有期徒刑捌年，│
│  │張瑞煌│時許  │街口之│    │    │打張瑞煌之門│未扣案具有變音功│
│  │江文榮│      │10元雜│    │    │號0000-00000│能之山寨機壹支及│
│  │      │      │貨店旁│    │    │2 號行動電話│門號0000-000000 │
│  │      │      │      │    │    │，與江文榮約│號SIM 卡壹張，均│
│  │      │      │      │    │    │定購買毒品之│沒收，如全部或一│
│  │      │      │      │    │    │時間地點，再│部不能沒收時，追│
│  │      │      │      │    │    │由江文榮前往│徵其價額；未扣案│
│  │      │      │      │    │    │交易。      │之販賣所得新臺幣│
│  │      │      │      │    │    │            │壹仟元沒收之，如│
│  │      │      │      │    │    │            │全部或一部不能沒│
│  │      │      │      │    │    │            │收時，以其財產抵│
│  │      │      │      │    │    │            │償之。          │
├─┼───┼───┼───┼──┼──┼──────┼────────┤
│9 │許茂勝│98年12│臺中市│海洛│900 │許茂勝以04-2│張瑞煌販賣第一級│
│  │      │月9 日│忠孝路│因  │    │0000000 號撥│毒品，累犯，處有│
│  ├───┤晚上8 │與正氣│    │    │打張瑞煌之門│期徒刑捌年，未扣│
│  │張瑞煌│時許  │街口之│    │    │號0000-00000│案具有變音功能之│
│  │      │      │10元雜│    │    │2 號行動電話│山寨機壹支及門號│
│  │      │      │貨店旁│    │    │，約定購買毒│0000-000000號SIM│
│  │      │      │      │    │    │品之時間地點│卡壹張，均沒收，│
│  │      │      │      │    │    │，再由張瑞煌│如全部或一部不能│
│  │      │      │      │    │    │前往交易。  │沒收時，追徵其價│
│  │      │      │      │    │    │            │額；未扣案之販賣│
│  │      │      │      │    │    │            │所得新臺幣玖佰元│
│  │      │      │      │    │    │            │沒收之，如全部或│
│  │      │      │      │    │    │            │一部不能沒收時，│
│  │      │      │      │    │    │            │以其財產抵償之。│
├─┼───┼───┼───┼──┼──┼──────┼────────┤
│10│許茂勝│98年12│臺中市│海洛│1900│許茂勝以04-2│張瑞煌共同販賣第│
│  │      │月10日│正氣街│因  │    │0000000 號及│一級毒品，累犯，│
│  ├───┤晚上8 │旁巷子│    │    │門號0000-000│處有期徒刑捌年，│
│  │張瑞煌│時許  │內    │    │    │551 號行動電│未扣案具有變音功│
│  │真實姓│      │      │    │    │話與張瑞煌之│能之山寨機壹支及│
│  │名年籍│      │      │    │    │門號0000-000│門號0000-000000 │
│  │不詳之│      │      │    │    │652 號行動電│號SIM 卡壹張，與│
│  │成年男│      │      │    │    │話聯絡，約定│真實姓名年籍不詳│
│  │子    │      │      │    │    │購買毒品之時│之成年男子連帶沒│
│  │      │      │      │    │    │間地點，再由│收之，如全部或一│
│  │      │      │      │    │    │張瑞煌指示與│部不能沒收時，連│
│  │      │      │      │    │    │其有犯意聯絡│帶追徵其價額；未│
│  │      │      │      │    │    │之真實姓名年│扣案之販賣所得新│
│  │      │      │      │    │    │籍不詳之成年│臺幣壹仟玖佰元連│
│  │      │      │      │    │    │男子前往交易│帶沒收之，如全部│
│  │      │      │      │    │    │。          │或一部不能沒收時│
│  │      │      │      │    │    │            │，以渠等之財產連│
│  │      │      │      │    │    │            │帶抵償之。      │
├─┼───┼───┼───┼──┼──┼──────┼────────┤
│11│許茂勝│98年12│臺中市│海洛│1000│許茂勝以其使│張瑞煌共同販賣第│
│  │      │月11日│東區自│因  │    │用之門號0987│一級毒品，累犯，│
│  ├───┤下午3 │由路3 │    │    │-991551 號行│處有期徒刑捌年，│
│  │張瑞煌│時許  │段之南│    │    │動電話撥打張│未扣案具有變音功│
│  │江文榮│      │天宮（│    │    │瑞煌之門號09│能之山寨機壹支及│
│  │      │      │關公廟│    │    │00-000000 號│門號0000-000000 │
│  │      │      │）    │    │    │行動電話，與│號SIM 卡壹張，均│
│  │      │      │      │    │    │江文榮約定購│沒收，如全部或一│
│  │      │      │      │    │    │買毒品之時間│部不能沒收時，追│
│  │      │      │      │    │    │地點，再由江│徵其價額；未扣案│
│  │      │      │      │    │    │文榮前往交易│之販賣所得新臺幣│
│  │      │      │      │    │    │。          │壹仟元沒收之，如│
│  │      │      │      │    │    │            │全部或一部不能沒│
│  │      │      │      │    │    │            │收時，以其財產抵│
│  │      │      │      │    │    │            │償之。          │
├─┼───┼───┼───┼──┼──┼──────┼────────┤
│12│許茂勝│98年12│臺中市│海洛│1000│許茂勝以其使│張瑞煌販賣第一級│
│  │      │月12日│忠孝路│因  │    │用之門號0987│毒品，累犯，處有│
│  ├───┤下午3 │與正氣│    │    │-991551 號行│期徒刑捌年，未扣│
│  │張瑞煌│時許  │街口之│    │    │動電話與張瑞│案具有變音功能之│
│  │      │      │10元雜│    │    │煌之門號0983│山寨機壹支、門號│
│  │      │      │貨店旁│    │    │-467652 號行│0000-000000號SIM│
│  │      │      │      │    │    │動電話聯絡，│卡壹張、用以抵償│
│  │      │      │      │    │    │約定購買毒品│價金之不明廠牌型│
│  │      │      │      │    │    │之時間地點，│號手機壹支及充電│
│  │      │      │      │    │    │再由張瑞煌前│器壹個，均沒收，│
│  │      │      │      │    │    │往交易，許茂│如全部或一部不能│
│  │      │      │      │    │    │勝則以手機及│沒收時，追徵其價│
│  │      │      │      │    │    │充電器抵充價│額。            │
│  │      │      │      │    │    │金1000元。  │                │
├─┼───┼───┼───┼──┼──┼──────┼────────┤
│13│許茂勝│98年12│臺中市│海洛│300 │許茂勝以04-2│張瑞煌共同販賣第│
│  │      │月13日│忠孝路│因  │    │0000000及098│一級毒品，累犯，│
│  ├───┤下午1 │與正氣│    │    │0-000000號行│處有期徒刑柒年拾│
│  │張瑞煌│時許  │街口之│    │    │動電話與張瑞│月，未扣案具有變│
│  │江文榮│      │10元雜│    │    │煌之門號0983│音功能之山寨機壹│
│  │      │      │貨店旁│    │    │-467652 號行│支及門號0000-000│
│  │      │      │      │    │    │動電話聯絡，│652號SIM卡壹張，│
│  │      │      │      │    │    │約定購買毒品│均沒收，如全部或│
│  │      │      │      │    │    │之時間地點，│一部不能沒收時，│
│  │      │      │      │    │    │再由江文榮前│追徵其價額；未扣│
│  │      │      │      │    │    │往交易。    │案之販賣所得新臺│
│  │      │      │      │    │    │            │幣佰元沒收之，│
│  │      │      │      │    │    │            │如全部或一部不能│
│  │      │      │      │    │    │            │沒收時，以其財產│
│  │      │      │      │    │    │            │抵償之。        │
├─┼───┼───┼───┼──┼──┼──────┼────────┤
│14│許茂勝│98年12│臺中市│海洛│1500│許茂勝以其使│張瑞煌販賣第一級│
│  │      │月15日│正氣街│因  │    │用之門號0987│毒品，累犯，處有│
│  ├───┤上午10│旁巷子│    │    │-991551 號行│期徒刑捌年，未扣│
│  │張瑞煌│時許  │內    │    │    │動電話與張瑞│案具有變音功能之│
│  │      │      │      │    │    │煌之門號0983│山寨機壹支、門號│
│  │      │      │      │    │    │-467652 號行│0000-000000號SIM│
│  │      │      │      │    │    │動電話聯絡，│卡壹張、玉珮壹塊│
│  │      │      │      │    │    │約定購買毒品│均沒收，如全部或│
│  │      │      │      │    │    │之時間地點，│一部不能沒收時，│
│  │      │      │      │    │    │再由張瑞煌前│追徵其價額。    │
│  │      │      │      │    │    │往交易，許茂│                │
│  │      │      │      │    │    │勝則以玉珮1 │                │
│  │      │      │      │    │    │塊抵充價金15│                │
│  │      │      │      │    │    │00元。      │                │
├─┼───┼───┼───┼──┼──┼──────┼────────┤
│15│許茂勝│98年12│臺中市│海洛│1300│許茂勝以04-2│張瑞煌販賣第一級│
│  │      │月15日│忠孝路│因  │    │0000000 號與│毒品，累犯，處有│
│  ├───┤中午12│與正氣│    │    │張瑞煌之門號│期徒刑捌年，未扣│
│  │張瑞煌│時許  │街口之│    │    │0000-000000 │案具有變音功能之│
│  │      │      │10元雜│    │    │號行動電話聯│山寨機壹支及門號│
│  │      │      │貨店旁│    │    │絡，約定購買│0000-000000號SIM│
│  │      │      │      │    │    │毒品之時間地│卡壹張，均沒收，│
│  │      │      │      │    │    │點，再由張瑞│如全部或一部不能│
│  │      │      │      │    │    │煌前往交易。│沒收時，追徵其價│
│  │      │      │      │    │    │            │額；未扣案之販賣│
│  │      │      │      │    │    │            │所得新臺幣壹仟參│
│  │      │      │      │    │    │            │佰元沒收之，如全│
│  │      │      │      │    │    │            │部或一部不能沒收│
│  │      │      │      │    │    │            │時，以其財產抵償│
│  │      │      │      │    │    │            │之。            │
├─┼───┼───┼───┼──┼──┼──────┼────────┤
│16│許茂勝│99年1 │臺中市│海洛│800 │許茂勝以其使│張瑞煌、蔡金城共│
│  │      │月13日│廣三  │因  │    │用之門號0983│同販賣第一級毒品│
│  ├───┤中午12│SOGO旁│    │    │-316584 號行│，張瑞煌，累犯，│
│  │張瑞煌│時許  │便當店│    │    │動電話撥打張│處有期徒刑捌年，│
│  │蔡金城│      │      │    │    │瑞煌之門號09│蔡金城，處有期徒│
│  │      │      │      │    │    │00-000000 號│刑柒年陸月；未扣│
│  │      │      │      │    │    │行動電話聯絡│案具有變音功能之│
│  │      │      │      │    │    │，約定購買毒│山寨機壹支及門號│
│  │      │      │      │    │    │品之時間地點│0000-000000號SIM│
│  │      │      │      │    │    │，再由蔡金城│卡壹張，連帶沒收│
│  │      │      │      │    │    │前往交易。  │之，如全部或一部│
│  │      │      │      │    │    │            │不能沒收時，連帶│
│  │      │      │      │    │    │            │追徵其價額；未扣│
│  │      │      │      │    │    │            │案之販賣所得新臺│
│  │      │      │      │    │    │            │幣捌佰元連帶沒收│
│  │      │      │      │    │    │            │之，如全部或一部│
│  │      │      │      │    │    │            │不能沒收時，以渠│
│  │      │      │      │    │    │            │等之財產連帶抵償│
│  │      │      │      │    │    │            │之。            │
├─┼───┼───┼───┼──┼──┼──────┼────────┤
│17│許茂勝│99年1 │臺中市│海洛│1000│許茂勝以公用│張瑞煌、蔡金城共│
│  │      │月13日│廣三  │因  │    │電話撥打張瑞│同販賣第一級毒品│
│  ├───┤下午5 │SOGO前│    │    │煌之門號0981│，張瑞煌，累犯，│
│  │張瑞煌│時許  │人行地│    │    │-852463 號行│處有期徒刑捌年，│
│  │蔡金城│      │下道內│    │    │動電話，由蔡│蔡金城，處有期徒│
│  │      │      │      │    │    │金城接聽電話│刑柒年陸月；未扣│
│  │      │      │      │    │    │，蔡金城再撥│案具有變音功能之│
│  │      │      │      │    │    │打許茂勝使用│山寨機壹支及門號│
│  │      │      │      │    │    │之0000-00000│0000-000000號SIM│
│  │      │      │      │    │    │4 號，約定購│卡壹張，連帶沒收│
│  │      │      │      │    │    │買毒品之時間│之，如全部或一部│
│  │      │      │      │    │    │地點，再由蔡│不能沒收時，連帶│
│  │      │      │      │    │    │金城前往交易│追徵其價額；未扣│
│  │      │      │      │    │    │。          │案之販賣所得新臺│
│  │      │      │      │    │    │            │幣壹仟元連帶沒收│
│  │      │      │      │    │    │            │之，如全部或一部│
│  │      │      │      │    │    │            │不能沒收時，以渠│
│  │      │      │      │    │    │            │等之財產連帶抵償│
│  │      │      │      │    │    │            │之。            │
├─┼───┼───┼───┼──┼──┼──────┼────────┤
│18│許茂勝│99年1 │臺中市│海洛│800 │許茂勝以04-2│張瑞煌販賣第一級│
│  │      │月14日│東山路│因  │    │0000000 號與│毒品，累犯，處有│
│  ├───┤下午1 │之郵局│    │    │張瑞煌之門號│期徒刑捌年，未扣│
│  │張瑞煌│時許  │      │    │    │0000-000000 │案具有變音功能之│
│  │      │      │      │    │    │號行動電話聯│山寨機壹支及門號│
│  │      │      │      │    │    │絡，約定購買│0000-000000號SIM│
│  │      │      │      │    │    │毒品之時間地│卡壹張，均沒收，│
│  │      │      │      │    │    │點，再由張瑞│如全部或一部不能│
│  │      │      │      │    │    │煌前往交易。│沒收時，追徵其價│
│  │      │      │      │    │    │            │額；未扣案之販賣│
│  │      │      │      │    │    │            │所得新臺幣捌佰元│
│  │      │      │      │    │    │            │沒收之，如全部或│
│  │      │      │      │    │    │            │一部不能沒收時，│
│  │      │      │      │    │    │            │以其財產抵償之。│
├─┼───┼───┼───┼──┼──┼──────┼────────┤
│19│許茂勝│99年1 │臺中市│海洛│1000│許茂勝以04-2│張瑞煌販賣第一級│
│  │      │月14日│中港路│因  │    │0000000 號與│毒品，累犯，處有│
│  ├───┤晚上6 │上之某│    │    │張瑞煌之門號│期徒刑捌年，未扣│
│  │張瑞煌│時許  │麥當勞│    │    │0000-000000 │案具有變音功能之│
│  │      │      │      │    │    │號行動電話聯│山寨機壹支及門號│
│  │      │      │      │    │    │絡，約定購買│0000-000000號SIM│
│  │      │      │      │    │    │毒品之時間地│卡壹張，均沒收，│
│  │      │      │      │    │    │點，再由張瑞│如全部或一部不能│
│  │      │      │      │    │    │煌前往交易。│沒收時，追徵其價│
│  │      │      │      │    │    │            │額；未扣案之販賣│
│  │      │      │      │    │    │            │所得新臺幣壹仟元│
│  │      │      │      │    │    │            │沒收之，如全部或│
│  │      │      │      │    │    │            │一部不能沒收時，│
│  │      │      │      │    │    │            │以其財產抵償之。│
├─┼───┼───┼───┼──┼──┼──────┼────────┤
│20│許茂勝│99年1 │臺中市│海洛│ 800│許茂勝以04-2│張瑞煌販賣第一級│
│  │      │月15日│廣三  │因  │    │0000000 號與│毒品，累犯，處有│
│  ├───┤下午1 │SOGO附│    │    │張瑞煌之門號│期徒刑捌年，未扣│
│  │張瑞煌│時許  │近健行│    │    │0000-000000 │案具有變音功能之│
│  │      │      │路上統│    │    │號行動電話聯│山寨機壹支及門號│
│  │      │      │一超商│    │    │絡，約定購買│0000-000000號SIM│
│  │      │      │前    │    │    │毒品之時間地│卡壹張，均沒收，│
│  │      │      │      │    │    │點，再由張瑞│如全部或一部不能│
│  │      │      │      │    │    │煌前往交易。│沒收時，追徵其價│
│  │      │      │      │    │    │            │額；未扣案之販賣│
│  │      │      │      │    │    │            │所得新臺幣捌佰元│
│  │      │      │      │    │    │            │沒收之，如全部或│
│  │      │      │      │    │    │            │一部不能沒收時，│
│  │      │      │      │    │    │            │以其財產抵償之。│
├─┼───┼───┼───┼──┼──┼──────┼────────┤
│21│許茂勝│99年1 │臺中市│海洛│700 │許茂勝以04-2│張瑞煌販賣第一級│
│  │      │月16日│東區自│因  │    │0000000 號與│毒品，累犯，處有│
│  ├───┤中午12│由路3 │    │    │張瑞煌之門號│期徒刑捌年，未扣│
│  │張瑞煌│時許（│段之南│    │    │0000-000000 │案具有變音功能之│
│  │      │原判決│天宮（│    │    │號行動電話聯│山寨機壹支及門號│
│  │      │誤載為│關公廟│    │    │絡，約定購買│0000-000000號SIM│
│  │      │下午4 │）    │    │    │毒品之時間地│卡壹張，均沒收，│
│  │      │時許，│      │    │    │點，再由張瑞│如全部或一部不能│
│  │      │經檢察│      │    │    │煌前往交易。│沒收時，追徵其價│
│  │      │官當庭│      │    │    │            │額；未扣案之販賣│
│  │      │更正，│      │    │    │            │所得新臺幣柒佰元│
│  │      │爰予更│      │    │    │            │沒收之，如全部或│
│  │      │正如上│      │    │    │            │一部不能沒收時，│
│  │      │）    │      │    │    │            │以其財產抵償之。│
├─┼───┼───┼───┼──┼──┼──────┼────────┤
│22│許茂勝│99年1 │臺中縣│海洛│1000│許茂勝以04-2│張瑞煌販賣第一級│
│  │      │月16日│太平市│因  │    │0000000 號及│毒品，累犯，處有│
│  ├───┤下午4 │之兵營│    │    │0000-000000 │期徒刑捌年，未扣│
│  │張瑞煌│時許  │前    │    │    │號與張瑞煌之│案具有變音功能之│
│  │      │      │      │    │    │門號0000-000│山寨機壹支、門號│
│  │      │      │      │    │    │463 號行動電│0000-000000號SIM│
│  │      │      │      │    │    │話聯絡，約定│卡壹張、及古錢肆│
│  │      │      │      │    │    │購買毒品之時│拾個，均沒收，如│
│  │      │      │      │    │    │間地點，再由│全部或一部不能沒│
│  │      │      │      │    │    │張瑞煌前往交│收時，追徵其價額│
│  │      │      │      │    │    │易，許茂勝則│。              │
│  │      │      │      │    │    │以40個古錢抵│                │
│  │      │      │      │    │    │充價金。    │                │
├─┼───┼───┼───┼──┼──┼──────┼────────┤
│23│許茂勝│99年1 │臺中市│海洛│ 800│許茂勝以04-2│張瑞煌販賣第一級│
│  │      │月17日│健行路│因  │    │0000000 號與│毒品，累犯，處有│
│  ├───┤晚上9 │上之統│    │    │張瑞煌之門號│期徒刑捌年，未扣│
│  │張瑞煌│時30分│一超商│    │    │0000-000000 │案具有變音功能之│
│  │      │許    │前    │    │    │號行動電話聯│山寨機壹支及門號│
│  │      │      │      │    │    │絡，約定購買│0000-000000號SIM│
│  │      │      │      │    │    │毒品之時間地│卡壹張，均沒收，│
│  │      │      │      │    │    │點，再由張瑞│如全部或一部不能│
│  │      │      │      │    │    │煌前往交易。│沒收時，追徵其價│
│  │      │      │      │    │    │            │額；未扣案之販賣│
│  │      │      │      │    │    │            │所得新臺幣捌佰元│
│  │      │      │      │    │    │            │沒收之，如全部或│
│  │      │      │      │    │    │            │一部不能沒收時，│
│  │      │      │      │    │    │            │以其財產抵償之。│
├─┼───┼───┼───┼──┼──┼──────┼────────┤
│24│許明祥│98年12│臺中市│海洛│1000│許明祥以0987│張瑞煌共同販賣第│
│  │（「阿│月10日│忠孝路│因  │    │-991551 號撥│一級毒品，累犯，│
│  │祥」）│中午12│上之萊│    │    │打張瑞煌之門│處有期徒刑捌年，│
│  ├───┤時許  │爾富超│    │    │號0000-00000│未扣案具有變音功│
│  │張瑞煌│      │商門口│    │    │2 號行動電話│能之山寨機壹支及│
│  │江文榮│      │      │    │    │，由江文榮接│門號0000-000000 │
│  │      │      │      │    │    │聽電話後，約│號SIM 卡壹張，均│
│  │      │      │      │    │    │定購買毒品之│沒收，如全部或一│
│  │      │      │      │    │    │時間地點，再│部不能沒收時，追│
│  │      │      │      │    │    │由江文榮前往│徵其價額；未扣案│
│  │      │      │      │    │    │交易。      │之販賣所得新臺幣│
│  │      │      │      │    │    │            │壹仟元沒收之，如│
│  │      │      │      │    │    │            │全部或一部不能沒│
│  │      │      │      │    │    │            │收時，以其財產抵│
│  │      │      │      │    │    │            │償之。          │
├─┼───┼───┼───┼──┼──┼──────┼────────┤
│25│許明祥│98年12│臺中市│海洛│1300│許明祥以0987│張瑞煌共同販賣第│
│  │      │月12日│忠孝路│因  │    │-991551號撥 │一級毒品，累犯，│
│  ├───┤上午9 │與正氣│    │    │打張瑞煌之門│處有期徒刑捌年，│
│  │張瑞煌│時許  │街口之│    │    │號0000-00000│未扣案具有變音功│
│  │江文榮│      │10元雜│    │    │2 號行動電話│能之山寨機壹支及│
│  │      │      │貨店旁│    │    │，由江文榮接│門號0000-000000 │
│  │      │      │      │    │    │聽電話後，約│號SIM 卡壹張，均│
│  │      │      │      │    │    │定購買毒品之│沒收，如全部或一│
│  │      │      │      │    │    │時間地點，再│部不能沒收時，追│
│  │      │      │      │    │    │由江文榮前往│徵其價額；未扣案│
│  │      │      │      │    │    │交易。      │之販賣所得新臺幣│
│  │      │      │      │    │    │            │壹仟參佰元沒收之│
│  │      │      │      │    │    │            │，如全部或一部不│
│  │      │      │      │    │    │            │能沒收時，以其財│
│  │      │      │      │    │    │            │產抵償之。      │
├─┼───┼───┼───┼──┼──┼──────┼────────┤
│26│許明祥│98年12│臺中市│海洛│1000│許明祥以0987│張瑞煌販賣第一級│
│  │      │月12日│忠孝路│因  │    │-991551 號與│毒品，累犯，處有│
│  ├───┤晚上7 │與正氣│    │    │張瑞煌之門號│期徒刑捌年，未扣│
│  │張瑞煌│時許  │街口之│    │    │0000-000000 │案具有變音功能之│
│  │      │      │10元雜│    │    │號行動電話聯│山寨機壹支及門號│
│  │      │      │貨店旁│    │    │絡，約定購買│0000-000000號SIM│
│  │      │      │      │    │    │毒品之時間地│卡壹張，均沒收，│
│  │      │      │      │    │    │點，再由張瑞│如全部或一部不能│
│  │      │      │      │    │    │煌前往交易。│沒收時，追徵其價│
│  │      │      │      │    │    │            │額；未扣案之販賣│
│  │      │      │      │    │    │            │所得新臺幣壹仟元│
│  │      │      │      │    │    │            │沒收之，如全部或│
│  │      │      │      │    │    │            │一部不能沒收時，│
│  │      │      │      │    │    │            │以其財產抵償之。│
├─┼───┼───┼───┼──┼──┼──────┼────────┤
│27│許明祥│98年12│臺中市│海洛│1000│許明祥以0987│張瑞煌共同販賣第│
│  │      │月13日│忠孝路│因  │    │-991551 號撥│一級毒品，累犯，│
│  ├───┤下午2 │與正氣│    │    │打張瑞煌之門│處有期徒刑捌年，│
│  │張瑞煌│時許  │街口之│    │    │號0000-00000│未扣案具有變音功│
│  │江文榮│      │10元雜│    │    │2 號行動電話│能之山寨機壹支及│
│  │      │      │貨店旁│    │    │，由江文榮接│門號0000-000000 │
│  │      │      │      │    │    │聽電話後，約│號SIM 卡壹張，均│
│  │      │      │      │    │    │定購買毒品之│沒收，如全部或一│
│  │      │      │      │    │    │時間地點，再│部不能沒收時，追│
│  │      │      │      │    │    │由江文榮前往│徵其價額；未扣案│
│  │      │      │      │    │    │交易。      │之販賣所得新臺幣│
│  │      │      │      │    │    │            │壹仟元沒收之，如│
│  │      │      │      │    │    │            │全部或一部不能沒│
│  │      │      │      │    │    │            │收時，以其財產抵│
│  │      │      │      │    │    │            │償之。          │
├─┼───┼───┼───┼──┼──┼──────┼────────┤
│28│許明祥│98年12│臺中市│海洛│1000│許明祥以0987│張瑞煌販賣第一級│
│  │      │月13日│忠孝路│因  │    │-991551 號與│毒品，累犯，處有│
│  ├───┤晚上9 │之萊爾│    │    │張瑞煌之門號│期徒刑捌年，未扣│
│  │張瑞煌│時許  │富超商│    │    │0000-000000 │案具有變音功能之│
│  │      │      │門口  │    │    │號行動電話聯│山寨機壹支及門號│
│  │      │      │      │    │    │絡，約定購買│0000-000000號SIM│
│  │      │      │      │    │    │毒品之時間地│卡壹張，均沒收，│
│  │      │      │      │    │    │點，再由張瑞│如全部或一部不能│
│  │      │      │      │    │    │煌前往交易。│沒收時，追徵其價│
│  │      │      │      │    │    │            │額；未扣案之販賣│
│  │      │      │      │    │    │            │所得新臺幣壹仟元│
│  │      │      │      │    │    │            │沒收之，如全部或│
│  │      │      │      │    │    │            │一部不能沒收時，│
│  │      │      │      │    │    │            │以其財產抵償之。│
├─┼───┼───┼───┼──┼──┼──────┼────────┤
│29│許明祥│98年12│臺中市│海洛│900 │許明祥以0987│張瑞煌販賣第一級│
│  │      │月14日│忠孝路│因  │    │-991551 號與│毒品，累犯，處有│
│  ├───┤下午4 │之萊爾│    │    │張瑞煌之門號│期徒刑捌年，未扣│
│  │張瑞煌│時許  │富超商│    │    │0000-000000 │案具有變音功能之│
│  │      │      │門口  │    │    │號行動電話聯│山寨機壹支及門號│
│  │      │      │      │    │    │絡，約定購買│0000-000000號SIM│
│  │      │      │      │    │    │毒品之時間地│卡壹張，均沒收，│
│  │      │      │      │    │    │點，再由張瑞│如全部或一部不能│
│  │      │      │      │    │    │煌前往交易。│沒收時，追徵其價│
│  │      │      │      │    │    │            │額；未扣案之販賣│
│  │      │      │      │    │    │            │所得新臺幣玖佰元│
│  │      │      │      │    │    │            │沒收之，如全部或│
│  │      │      │      │    │    │            │一部不能沒收時，│
│  │      │      │      │    │    │            │以其財產抵償之。│
├─┼───┼───┼───┼──┼──┼──────┼────────┤
│30│許明祥│98年12│臺中市│海洛│470 │許明祥以0987│張瑞煌販賣第一級│
│  │      │月16日│忠孝路│因  │    │-991551 號與│毒品，累犯，處有│
│  ├───┤下午5 │之萊爾│    │    │張瑞煌之門號│期徒刑柒年拾月，│
│  │張瑞煌│時許  │富超商│    │    │0000-000000 │未扣案具有變音功│
│  │      │      │門口  │    │    │號行動電話聯│能之山寨機壹支及│
│  │      │      │      │    │    │絡，約定購買│門號0000-000000 │
│  │      │      │      │    │    │毒品之時間地│號SIM卡壹張，均 │
│  │      │      │      │    │    │點，再由張瑞│沒收，如全部或一│
│  │      │      │      │    │    │煌前往交易。│部不能沒收時，追│
│  │      │      │      │    │    │            │徵其價額；未扣案│
│  │      │      │      │    │    │            │之販賣所得新臺幣│
│  │      │      │      │    │    │            │肆佰柒拾元沒收之│
│  │      │      │      │    │    │            │，如全部或一部不│
│  │      │      │      │    │    │            │能沒收時，以其財│
│  │      │      │      │    │    │            │產抵償之。      │
├─┼───┼───┼───┼──┼──┼──────┼────────┤
│31│許明祥│99年1 │臺中市│海洛│800 │許明祥以0987│張瑞煌販賣第一級│
│  │      │月17日│東山路│因  │    │-991551 號與│毒品，累犯，處有│
│  ├───┤下午3 │之郵局│    │    │張瑞煌之門號│期徒刑捌年，未扣│
│  │張瑞煌│時許  │      │    │    │0000-000000 │案具有變音功能之│
│  │      │      │      │    │    │號行動電話聯│山寨機壹支及門號│
│  │      │      │      │    │    │絡，約定購買│0000-000000號SIM│
│  │      │      │      │    │    │毒品之時間地│卡壹張，均沒收，│
│  │      │      │      │    │    │點，再由張瑞│如全部或一部不能│
│  │      │      │      │    │    │煌前往交易。│沒收時，追徵其價│
│  │      │      │      │    │    │            │額；未扣案之販賣│
│  │      │      │      │    │    │            │所得新臺幣捌佰元│
│  │      │      │      │    │    │            │沒收之，如全部或│
│  │      │      │      │    │    │            │一部不能沒收時，│
│  │      │      │      │    │    │            │以其財產抵償之。│
├─┼───┼───┼───┼──┼──┼──────┼────────┤
│32│陳裕鐘│99年1 │臺中市│海洛│500 │陳裕鐘以0988│張瑞煌販賣第一級│
│  │      │月16日│健行路│因  │    │-368679 號與│毒品，累犯，處有│
│  ├───┤晚上10│之統一│    │    │張瑞煌之門號│期徒刑捌年，未扣│
│  │張瑞煌│時許  │超商門│    │    │0000-000000 │案具有變音功能之│
│  │      │      │口    │    │    │號行動電話聯│山寨機壹支及門號│
│  │      │      │      │    │    │絡，約定購買│0000-000000號SIM│
│  │      │      │      │    │    │毒品之時間地│卡壹張，均沒收，│
│  │      │      │      │    │    │點，再由張瑞│如全部或一部不能│
│  │      │      │      │    │    │煌前往交易。│沒收時，追徵其價│
│  │      │      │      │    │    │            │額；未扣案之販賣│
│  │      │      │      │    │    │            │所得新臺幣伍佰元│
│  │      │      │      │    │    │            │沒收之，如全部或│
│  │      │      │      │    │    │            │一部不能沒收時，│
│  │      │      │      │    │    │            │以其財產抵償之。│
├─┼───┼───┼───┼──┼──┼──────┼────────┤
│33│黃懿福│99年1 │臺中市│海洛│1000│黃懿福以04-2│張瑞煌、蔡金城共│
│  │      │月12日│健行路│因  │    │0000000 號與│同販賣第一級毒品│
│  ├───┤晚上7 │之統一│    │    │張瑞煌之門號│，張瑞煌，累犯，│
│  │張瑞煌│時許  │超商門│    │    │0000-000000 │處有期徒刑捌年，│
│  │蔡金城│      │口    │    │    │號行動電話聯│蔡金城，處有期徒│
│  │      │      │      │    │    │絡，約定購買│刑柒年陸月；未扣│
│  │      │      │      │    │    │毒品之時間地│案具有變音功能之│
│  │      │      │      │    │    │點，再由蔡金│山寨機壹支及門號│
│  │      │      │      │    │    │城前往交易。│0000-000000號SIM│
│  │      │      │      │    │    │            │卡壹張，連帶沒收│
│  │      │      │      │    │    │            │之，如全部或一部│
│  │      │      │      │    │    │            │不能沒收時，連帶│
│  │      │      │      │    │    │            │追徵其價額；未扣│
│  │      │      │      │    │    │            │案之販賣所得新臺│
│  │      │      │      │    │    │            │幣壹仟元連帶沒收│
│  │      │      │      │    │    │            │之，如全部或一部│
│  │      │      │      │    │    │            │不能沒收時，以渠│
│  │      │      │      │    │    │            │等之財產連帶抵償│
│  │      │      │      │    │    │            │之。            │
├─┼───┼───┼───┼──┼──┼──────┼────────┤
│34│黃懿福│99年1 │臺中市│海洛│1000│黃懿福以04-2│張瑞煌共同販賣第│
│  │      │月14日│健行路│因  │    │0000000 號與│一級毒品，累犯，│
│  ├───┤晚上7 │之統一│    │    │張瑞煌之門號│處有期徒刑捌年；│
│  │張瑞煌│時許  │超商門│    │    │0000-000000 │未扣案具有變音功│
│  │陳佳鈴│      │口    │    │    │號行動電話聯│能之山寨機壹支及│
│  │      │      │      │    │    │絡，約定購買│門號0000-000000 │
│  │      │      │      │    │    │毒品之時間地│號SIM 卡壹張，與│
│  │      │      │      │    │    │點，再由陳佳│共犯陳佳鈴連帶沒│
│  │      │      │      │    │    │鈴騎腳踏車前│收之，如全部或一│
│  │      │      │      │    │    │往交易。    │部不能沒收時，與│
│  │      │      │      │    │    │            │共犯陳佳鈴連帶追│
│  │      │      │      │    │    │            │徵其價額；未扣案│
│  │      │      │      │    │    │            │之販賣所得新臺幣│
│  │      │      │      │    │    │            │壹仟元，與共犯陳│
│  │      │      │      │    │    │            │佳鈴連帶沒收之，│
│  │      │      │      │    │    │            │如全部或一部不能│
│  │      │      │      │    │    │            │沒收時，以其財產│
│  │      │      │      │    │    │            │與共犯陳佳鈴之財│
│  │      │      │      │    │    │            │產連帶抵償之。  │
├─┼───┼───┼───┼──┼──┼──────┼────────┤
│35│林雅惠│98年12│臺中市│海洛│1500│林雅惠以公司│張瑞煌販賣第一級│
│  │（「小│月8 日│忠孝路│因  │    │電話00-00000│毒品，累犯，處有│
│  │惠」）│凌晨2 │與正氣│    │    │053 號及0917│期徒刑捌年，未扣│
│  ├───┤時許  │街口  │    │    │-992004 號與│案具有變音功能之│
│  │張瑞煌│      │      │    │    │張瑞煌之門號│山寨機壹支及門號│
│  │      │      │      │    │    │0000-000000 │0000-000000號SIM│
│  │      │      │      │    │    │號行動電話聯│卡壹張，均沒收，│
│  │      │      │      │    │    │絡，約定購買│如全部或一部不能│
│  │      │      │      │    │    │毒品之時間地│沒收時，追徵其價│
│  │      │      │      │    │    │點，再由張瑞│額；未扣案之販賣│
│  │      │      │      │    │    │煌前往交易。│所得新臺幣壹仟伍│
│  │      │      │      │    │    │            │佰元沒收之，如全│
│  │      │      │      │    │    │            │部或一部不能沒收│
│  │      │      │      │    │    │            │時，以其財產抵償│
│  │      │      │      │    │    │            │之。            │
├─┼───┼───┼───┼──┼──┼──────┼────────┤
│36│林雅惠│98年12│臺中市│海洛│1000│林雅惠以0986│張瑞煌販賣第一級│
│  │      │月8 日│忠孝路│因  │    │-655634 號與│毒品，累犯，處有│
│  ├───┤下午6 │之萊爾│    │    │張瑞煌之門號│期徒刑捌年，未扣│
│  │張瑞煌│時許  │富超商│    │    │0000-000000 │案具有變音功能之│
│  │      │      │門口  │    │    │號行動電話聯│山寨機壹支及門號│
│  │      │      │      │    │    │絡，約定購買│0000-000000號SIM│
│  │      │      │      │    │    │毒品之時間地│卡壹張，均沒收，│
│  │      │      │      │    │    │點，再由張瑞│如全部或一部不能│
│  │      │      │      │    │    │煌前往交易。│沒收時，追徵其價│
│  │      │      │      │    │    │            │額；未扣案之販賣│
│  │      │      │      │    │    │            │所得新臺幣壹仟元│
│  │      │      │      │    │    │            │沒收之，如全部或│
│  │      │      │      │    │    │            │一部不能沒收時，│
│  │      │      │      │    │    │            │以其財產抵償之。│
├─┼───┼───┼───┼──┼──┼──────┼────────┤
│37│林雅惠│98年12│臺中市│海洛│1000│林雅惠以0986│張瑞煌共同販賣第│
│  │      │月10日│忠孝路│因  │    │-655634 號撥│一級毒品，累犯，│
│  ├───┤中午12│與正氣│    │    │打張瑞煌之門│處有期徒刑捌年，│
│  │張瑞煌│時許  │街口  │    │    │號0000-00000│未扣案具有變音功│
│  │江文榮│      │      │    │    │2 號行動電話│能之山寨機壹支及│
│  │      │      │      │    │    │，由江文榮接│門號0000-000000 │
│  │      │      │      │    │    │聽電話後，約│號SIM 卡壹張，均│
│  │      │      │      │    │    │定購買毒品之│沒收，如全部或一│
│  │      │      │      │    │    │時間地點，再│部不能沒收時，追│
│  │      │      │      │    │    │由江文榮前往│徵其價額；未扣案│
│  │      │      │      │    │    │交易。      │之販賣所得新臺幣│
│  │      │      │      │    │    │            │壹仟元沒收之，如│
│  │      │      │      │    │    │            │全部或一部不能沒│
│  │      │      │      │    │    │            │收時，以其財產抵│
│  │      │      │      │    │    │            │償之。          │
├─┼───┼───┼───┼──┼──┼──────┼────────┤
│38│林雅惠│98年12│臺中市│海洛│1000│林雅惠以0986│張瑞煌販賣第一級│
│  │      │月10日│大都會│因  │    │-655634 號與│毒品，累犯，處有│
│  ├───┤下午5 │網咖門│    │    │張瑞煌之門號│期徒刑捌年，未扣│
│  │張瑞煌│時許  │口    │    │    │0000-000000 │案具有變音功能之│
│  │      │      │      │    │    │號行動電話聯│山寨機壹支及門號│
│  │      │      │      │    │    │絡，約定購買│0000-000000號SIM│
│  │      │      │      │    │    │毒品之時間地│卡壹張，均沒收，│
│  │      │      │      │    │    │點，再由張瑞│如全部或一部不能│
│  │      │      │      │    │    │煌前往交易。│沒收時，追徵其價│
│  │      │      │      │    │    │            │額；未扣案之販賣│
│  │      │      │      │    │    │            │所得新臺幣壹仟元│
│  │      │      │      │    │    │            │沒收之，如全部或│
│  │      │      │      │    │    │            │一部不能沒收時，│
│  │      │      │      │    │    │            │以其財產抵償之。│
├─┼───┼───┼───┼──┼──┼──────┼────────┤
│39│林雅惠│98年12│臺中市│海洛│1000│林雅惠以0986│張瑞煌共同販賣第│
│  │      │月13日│忠孝路│因  │    │-655634 號撥│一級毒品，累犯，│
│  ├───┤下午1 │之萊爾│    │    │打張瑞煌之門│處有期徒刑捌年，│
│  │張瑞煌│時許  │路超商│    │    │號0000-00000│未扣案具有變音功│
│  │江文榮│      │門口  │    │    │2 號行動電話│能之山寨機壹支及│
│  │      │      │      │    │    │，由江文榮接│門號0000-000000 │
│  │      │      │      │    │    │聽電話後，約│號SIM 卡壹張，均│
│  │      │      │      │    │    │定購買毒品之│沒收，如全部或一│
│  │      │      │      │    │    │時間地點，再│部不能沒收時，追│
│  │      │      │      │    │    │由江文榮前往│徵其價額；未扣案│
│  │      │      │      │    │    │交易。      │之販賣所得新臺幣│
│  │      │      │      │    │    │            │壹仟元沒收之，如│
│  │      │      │      │    │    │            │全部或一部不能沒│
│  │      │      │      │    │    │            │收時，以其財產抵│
│  │      │      │      │    │    │            │償之。          │
├─┼───┼───┼───┼──┼──┼──────┼────────┤
│40│林雅惠│98年12│臺中市│海洛│約定│林雅惠以0986│張瑞煌販賣第一級│
│  │      │月15日│忠孝路│因  │交易│-655634 號撥│毒品，累犯，處有│
│  ├───┤早上5 │黎閣飯│    │金額│打張瑞煌之門│期徒刑柒年拾月，│
│  │張瑞煌│時許  │店8樓 │    │1000│號0000-00000│未扣案具有變音功│
│  │      │      │房間  │    │元，│2 號行動電話│能之山寨機壹支及│
│  │      │      │      │    │惟林│，約定購買毒│門號0000-000000 │
│  │      │      │      │    │雅惠│品之時間地點│號SIM卡壹張，均 │
│  │      │      │      │    │尚未│，再由張瑞煌│沒收，如全部或一│
│  │      │      │      │    │給付│與林雅惠交易│部不能沒收時，追│
│  │      │      │      │    │    │。          │徵其價額。      │
├─┼───┼───┼───┼──┼──┼──────┼────────┤
│41│董偉智│98年12│臺中市│海洛│500 │董偉智以04-2│張瑞煌共同販賣第│
│  │（「偉│月7 日│忠孝路│因  │    │0000000 號撥│一級毒品，累犯，│
│  │仔」）│下午5 │口    │    │    │打張瑞煌之門│處有期徒刑捌年，│
│  ├───┤時許  │      │    │    │號0000-00000│未扣案具有變音功│
│  │張瑞煌│      │      │    │    │2 號行動電話│能之山寨機壹支及│
│  │真實姓│      │      │    │    │，約定購買毒│門號0000-000000 │
│  │名年籍│      │      │    │    │品之時間地點│號SIM 卡壹張，與│
│  │不詳之│      │      │    │    │，再由張瑞煌│真實姓名年籍不詳│
│  │成年人│      │      │    │    │指示與其具有│之成年人連帶沒收│
│  │      │      │      │    │    │犯意聯絡之真│之，如全部或一部│
│  │      │      │      │    │    │實姓名年籍不│不能沒收時，連帶│
│  │      │      │      │    │    │詳之成年人前│追徵其價額；未扣│
│  │      │      │      │    │    │往交易。    │案之販賣所得新臺│
│  │      │      │      │    │    │            │幣伍佰元連帶沒收│
│  │      │      │      │    │    │            │之，如全部或一部│
│  │      │      │      │    │    │            │不能沒收時，以渠│
│  │      │      │      │    │    │            │等之財產連帶抵償│
│  │      │      │      │    │    │            │之。            │
├─┼───┼───┼───┼──┼──┼──────┼────────┤
│42│董偉智│98年12│臺中縣│海洛│1000│董偉智以0989│張瑞煌共同販賣第│
│  │      │月8 日│霧峰鄉│因  │    │-130153 號撥│一級毒品，累犯，│
│  ├───┤上午11│東湖路│    │    │打張瑞煌之門│處有期徒刑捌年，│
│  │張瑞煌│時許  │附近  │    │    │號0000-00000│未扣案具有變音功│
│  │真實姓│      │      │    │    │2 號行動電話│能之山寨機壹支及│
│  │名年籍│      │      │    │    │，約定購買毒│門號0000-000000 │
│  │不詳之│      │      │    │    │品之時間地點│號SIM 卡壹張，與│
│  │成年人│      │      │    │    │，再由張瑞煌│真實姓名年籍不詳│
│  │      │      │      │    │    │或與其具有犯│之成年人連帶沒收│
│  │      │      │      │    │    │意聯絡之真實│之，如全部或一部│
│  │      │      │      │    │    │姓名年籍不詳│不能沒收時，連帶│
│  │      │      │      │    │    │之成年人前往│追徵其價額；未扣│
│  │      │      │      │    │    │交易。      │案之販賣所得新臺│
│  │      │      │      │    │    │            │幣壹仟元連帶沒收│
│  │      │      │      │    │    │            │之，如全部或一部│
│  │      │      │      │    │    │            │不能沒收時，以渠│
│  │      │      │      │    │    │            │等之財產連帶抵償│
│  │      │      │      │    │    │            │之。            │
├─┼───┼───┼───┼──┼──┼──────┼────────┤
│43│董偉智│98年12│臺中市│海洛│500 │董偉智以04-2│張瑞煌共同販賣第│
│  │      │月9 日│忠孝路│因  │    │0000000號撥 │一級毒品，累犯，│
│  ├───┤上午8 │與正氣│    │    │打張瑞煌之門│處有期徒刑捌年，│
│  │張瑞煌│時許  │街口  │    │    │號0000-00000│未扣案具有變音功│
│  │真實姓│      │      │    │    │2 號行動電話│能之山寨機壹支及│
│  │名年籍│      │      │    │    │，約定購買毒│門號0000-000000 │
│  │不詳之│      │      │    │    │品之時間地點│號SIM 卡壹張，與│
│  │成年人│      │      │    │    │，再由張瑞煌│真實姓名年籍不詳│
│  │      │      │      │    │    │或與其具有犯│之成年人連帶沒收│
│  │      │      │      │    │    │意聯絡之真實│之，如全部或一部│
│  │      │      │      │    │    │姓名年籍不詳│不能沒收時，連帶│
│  │      │      │      │    │    │之成年人前往│追徵其價額；未扣│
│  │      │      │      │    │    │交易。      │案之販賣所得新臺│
│  │      │      │      │    │    │            │幣伍佰元連帶沒收│
│  │      │      │      │    │    │            │之，如全部或一部│
│  │      │      │      │    │    │            │不能沒收時，以渠│
│  │      │      │      │    │    │            │等之財產連帶抵償│
│  │      │      │      │    │    │            │之。            │
├─┼───┼───┼───┼──┼──┼──────┼────────┤
│44│董偉智│98年12│臺中市│海洛│300 │董偉智以04-2│張瑞煌共同販賣第│
│  │      │月9 日│忠孝路│因  │    │0000000號撥 │一級毒品，累犯，│
│  ├───┤下午5 │與正氣│    │    │打張瑞煌之門│處有期徒刑捌年，│
│  │張瑞煌│時許  │街口  │    │    │號0000-00000│未扣案具有變音功│
│  │真實姓│      │      │    │    │2 號行動電話│能之山寨機壹支及│
│  │名年籍│      │      │    │    │，約定購買毒│門號0000-000000 │
│  │不詳之│      │      │    │    │品之時間地點│號SIM 卡壹張，與│
│  │成年人│      │      │    │    │，再由張瑞煌│真實姓名年籍不詳│
│  │      │      │      │    │    │或與其具有犯│之成年人連帶沒收│
│  │      │      │      │    │    │意聯絡之真實│之，如全部或一部│
│  │      │      │      │    │    │姓名年籍不詳│不能沒收時，連帶│
│  │      │      │      │    │    │之成年人前往│追徵其價額；未扣│
│  │      │      │      │    │    │交易。      │案之販賣所得新臺│
│  │      │      │      │    │    │            │幣參佰元連帶沒收│
│  │      │      │      │    │    │            │之，如全部或一部│
│  │      │      │      │    │    │            │不能沒收時，以渠│
│  │      │      │      │    │    │            │等之財產連帶抵償│
│  │      │      │      │    │    │            │之。            │
├─┼───┼───┼───┼──┼──┼──────┼────────┤
│45│董偉智│98年12│臺中市│海洛│400 │董偉智以04-2│張瑞煌共同販賣第│
│  │      │月9 日│忠孝路│因  │    │0000000號撥 │一級毒品，累犯，│
│  ├───┤晚上9 │與正氣│    │    │打張瑞煌之門│處有期徒刑捌年，│
│  │張瑞煌│時許  │街口  │    │    │號0000-00000│未扣案具有變音功│
│  │真實姓│      │      │    │    │2 號行動電話│能之山寨機壹支及│
│  │名年籍│      │      │    │    │，約定購買毒│門號0000-000000 │
│  │不詳之│      │      │    │    │品之時間地點│號SIM 卡壹張，與│
│  │成年人│      │      │    │    │，再由張瑞煌│真實姓名年籍不詳│
│  │      │      │      │    │    │或與其具有犯│之成年人連帶沒收│
│  │      │      │      │    │    │意聯絡之真實│之，如全部或一部│
│  │      │      │      │    │    │姓名年籍不詳│不能沒收時，連帶│
│  │      │      │      │    │    │之成年人前往│追徵其價額；未扣│
│  │      │      │      │    │    │交易。      │案之販賣所得新臺│
│  │      │      │      │    │    │            │幣肆佰元連帶沒收│
│  │      │      │      │    │    │            │之，如全部或一部│
│  │      │      │      │    │    │            │不能沒收時，以渠│
│  │      │      │      │    │    │            │等之財產連帶抵償│
│  │      │      │      │    │    │            │之。            │
├─┼───┼───┼───┼──┼──┼──────┼────────┤
│46│董偉智│98年12│臺中市│海洛│500 │董偉智以04-2│張瑞煌共同販賣第│
│  │      │月10日│忠孝路│因  │    │0000000、04-│一級毒品，累犯，│
│  ├───┤上午11│與正氣│    │    │00000000號撥│處有期徒刑捌年，│
│  │張瑞煌│時許  │街口  │    │    │打張瑞煌之門│未扣案具有變音功│
│  │江文榮│      │      │    │    │號0000-00000│能之山寨機壹支及│
│  │      │      │      │    │    │2 號行動電話│門號0000-000000 │
│  │      │      │      │    │    │，由江文榮接│號SIM 卡壹張，均│
│  │      │      │      │    │    │聽電話，約定│沒收，如全部或一│
│  │      │      │      │    │    │購買毒品之時│部不能沒收時，追│
│  │      │      │      │    │    │間地點，再由│徵其價額；未扣案│
│  │      │      │      │    │    │江文榮前往交│之販賣所得新臺幣│
│  │      │      │      │    │    │易。        │伍佰元沒收之，如│
│  │      │      │      │    │    │            │全部或一部不能沒│
│  │      │      │      │    │    │            │收時，以其財產抵│
│  │      │      │      │    │    │            │償之。          │
├─┼───┼───┼───┼──┼──┼──────┼────────┤
│47│董偉智│98年12│臺中市│海洛│500 │董偉智以0989│張瑞煌共同販賣第│
│  │      │月10日│忠孝路│因  │    │-130153 號撥│一級毒品，累犯，│
│  ├───┤晚上10│附近  │    │    │打張瑞煌之門│處有期徒刑捌年，│
│  │張瑞煌│時許  │      │    │    │號0000-00000│未扣案具有變音功│
│  │江文榮│      │      │    │    │2 號行動電話│能之山寨機壹支及│
│  │      │      │      │    │    │，約定購買毒│門號0000-000000 │
│  │      │      │      │    │    │品之時間地點│號SIM 卡壹張，均│
│  │      │      │      │    │    │，再由張瑞煌│沒收，如全部或一│
│  │      │      │      │    │    │指示江文榮往│部不能沒收時，追│
│  │      │      │      │    │    │交易。      │徵其價額；未扣案│
│  │      │      │      │    │    │            │之販賣所得新臺幣│
│  │      │      │      │    │    │            │伍佰元沒收之，如│
│  │      │      │      │    │    │            │全部或一部不能沒│
│  │      │      │      │    │    │            │收時，以其財產抵│
│  │      │      │      │    │    │            │償之。          │
├─┼───┼───┼───┼──┼──┼──────┼────────┤
│48│董偉智│98年12│臺中市│海洛│500 │董偉智以04-2│張瑞煌共同販賣第│
│  │      │月11日│忠孝路│因  │    │0000000 號撥│一級毒品，累犯，│
│  ├───┤下午2 │之萊爾│    │    │打張瑞煌之門│處有期徒刑捌年，│
│  │張瑞煌│時許  │富超商│    │    │號0000-00000│未扣案具有變音功│
│  │江文榮│      │      │    │    │2 號行動電話│能之山寨機壹支及│
│  │      │      │      │    │    │，由江文榮接│門號0000-000000 │
│  │      │      │      │    │    │聽電話，約定│號SIM 卡壹張，均│
│  │      │      │      │    │    │購買毒品之時│沒收，如全部或一│
│  │      │      │      │    │    │間地點，再由│部不能沒收時，追│
│  │      │      │      │    │    │江文榮前往交│徵其價額；未扣案│
│  │      │      │      │    │    │易。        │之販賣所得新臺幣│
│  │      │      │      │    │    │            │伍佰元沒收之，如│
│  │      │      │      │    │    │            │全部或一部不能沒│
│  │      │      │      │    │    │            │收時，以其財產抵│
│  │      │      │      │    │    │            │償之。          │
├─┼───┼───┼───┼──┼──┼──────┼────────┤
│49│董偉智│98年12│臺中市│海洛│450 │董偉智以04-2│張瑞煌販賣第一級│
│  │      │月11日│忠孝路│因  │    │0000000 號撥│毒品，累犯，處有│
│  ├───┤晚上9 │黎閣飯│    │    │打張瑞煌之門│期徒刑捌年，未扣│
│  │張瑞煌│時許  │店6樓 │    │    │號0000-00000│案具有變音功能之│
│  │      │      │電梯口│    │    │2 號行動電話│山寨機壹支及門號│
│  │      │      │      │    │    │，約定購買毒│門號0000-000000 │
│  │      │      │      │    │    │品之時間地點│號SIM 卡壹張，均│
│  │      │      │      │    │    │，再由張瑞煌│沒收，如全部或一│
│  │      │      │      │    │    │出面交易。  │部不能沒收時，追│
│  │      │      │      │    │    │            │徵其價額；未扣案│
│  │      │      │      │    │    │            │之販賣所得新臺幣│
│  │      │      │      │    │    │            │肆佰伍拾元沒收之│
│  │      │      │      │    │    │            │，如全部或一部不│
│  │      │      │      │    │    │            │能沒收時，以其財│
│  │      │      │      │    │    │            │產抵償之。      │
├─┼───┼───┼───┼──┼──┼──────┼────────┤
│50│董偉智│98年12│臺中市│海洛│400 │董偉智以04-2│張瑞煌共同販賣第│
│  │      │月12日│忠孝路│因  │    │0000000 號撥│一級毒品，累犯，│
│  ├───┤晚上7 │之萊爾│    │    │打張瑞煌之門│處有期徒刑捌年，│
│  │張瑞煌│時許  │富超商│    │    │號0000-00000│未扣案具有變音功│
│  │江文榮│      │      │    │    │2 號行動電話│能之山寨機壹支及│
│  │      │      │      │    │    │，約定購買毒│門號0000-000000 │
│  │      │      │      │    │    │品之時間地點│號SIM 卡壹張，均│
│  │      │      │      │    │    │，再由張瑞煌│沒收，如全部或一│
│  │      │      │      │    │    │指示江文榮前│部不能沒收時，追│
│  │      │      │      │    │    │往交易。    │徵其價額；未扣案│
│  │      │      │      │    │    │            │之販賣所得新臺幣│
│  │      │      │      │    │    │            │肆佰元沒收之，如│
│  │      │      │      │    │    │            │全部或一部不能沒│
│  │      │      │      │    │    │            │收時，以其財產抵│
│  │      │      │      │    │    │            │償之。          │
├─┼───┼───┼───┼──┼──┼──────┼────────┤
│51│董偉智│98年12│臺中市│海洛│1500│董偉智以04-2│張瑞煌販賣第一級│
│  │      │月13日│忠孝路│因  │    │0000000 號撥│毒品，累犯，處有│
│  ├───┤上午11│之萊爾│    │    │打張瑞煌之門│期徒刑捌年，未扣│
│  │張瑞煌│、12時│富超商│    │    │號0000-00000│案具有變音功能之│
│  │      │許    │      │    │    │2 號行動電話│山寨機壹支及門號│
│  │      │      │      │    │    │，約定購買毒│0000-000000號SIM│
│  │      │      │      │    │    │品之時間地點│卡壹張，均沒收，│
│  │      │      │      │    │    │，再由張瑞煌│如全部或一部不能│
│  │      │      │      │    │    │前往交易。  │沒收時，追徵其價│
│  │      │      │      │    │    │            │額；未扣案之販賣│
│  │      │      │      │    │    │            │所得新臺幣壹仟伍│
│  │      │      │      │    │    │            │佰元沒收之，如全│
│  │      │      │      │    │    │            │部或一部不能沒收│
│  │      │      │      │    │    │            │時，以其財產抵償│
│  │      │      │      │    │    │            │之。            │
├─┼───┼───┼───┼──┼──┼──────┼────────┤
│52│董偉智│98年12│臺中市│海洛│ 900│董偉智以04-2│張瑞煌販賣第一級│
│  │      │月14日│忠孝路│因  │    │0000000 號撥│毒品，累犯，處有│
│  ├───┤晚上8 │之萊爾│    │    │打張瑞煌之門│期徒刑捌年，未扣│
│  │張瑞煌│時許  │富超商│    │    │號0000-00000│案具有變音功能之│
│  │      │      │旁巷子│    │    │2 號行動電話│山寨機壹支及門號│
│  │      │      │      │    │    │，約定購買毒│0000-000000號SIM│
│  │      │      │      │    │    │品之時間地點│卡壹張，均沒收，│
│  │      │      │      │    │    │，再由張瑞煌│如全部或一部不能│
│  │      │      │      │    │    │前往交易。  │沒收時，追徵其價│
│  │      │      │      │    │    │            │額；未扣案之販賣│
│  │      │      │      │    │    │            │所得新臺幣玖佰元│
│  │      │      │      │    │    │            │沒收之，如全部或│
│  │      │      │      │    │    │            │一部不能沒收時，│
│  │      │      │      │    │    │            │以其財產抵償之。│
├─┼───┼───┼───┼──┼──┼──────┼────────┤
│53│董偉智│98年12│臺中市│海洛│1000│董偉智以04-2│張瑞煌販賣第一級│
│  │      │月15日│忠孝路│因  │    │0000000 號撥│毒品，累犯，處有│
│  ├───┤上午10│之萊爾│    │    │打張瑞煌之門│期徒刑捌年，未扣│
│  │張瑞煌│時許  │富超商│    │    │號0000-00000│案具有變音功能之│
│  │      │      │      │    │    │2 號行動電話│山寨機壹支及門號│
│  │      │      │      │    │    │，約定購買毒│0000-000000號SIM│
│  │      │      │      │    │    │品之時間地點│卡壹張，均沒收，│
│  │      │      │      │    │    │，再由張瑞煌│如全部或一部不能│
│  │      │      │      │    │    │前往交易。  │沒收時，追徵其價│
│  │      │      │      │    │    │            │額；未扣案之販賣│
│  │      │      │      │    │    │            │所得新臺幣壹仟元│
│  │      │      │      │    │    │            │沒收之，如全部或│
│  │      │      │      │    │    │            │一部不能沒收時，│
│  │      │      │      │    │    │            │以其財產抵償之。│
├─┼───┼───┼───┼──┼──┼──────┼────────┤
│54│董偉智│99年1 │臺中市│海洛│500 │董偉智以04-2│張瑞煌共同販賣第│
│  │      │月12日│廣三  │因  │    │0000000 號撥│一級毒品，累犯，│
│  ├───┤下午6 │SOGO旁│    │    │打張瑞煌之門│處有期徒刑捌年，│
│  │張瑞煌│時許  │地下道│    │    │號0000-00046│未扣案具有變音功│
│  │真實姓│      │      │    │    │3 號行動電話│能之山寨機壹支及│
│  │名年籍│      │      │    │    │，約定購買毒│門號0000-000000 │
│  │不詳之│      │      │    │    │品之時間地點│號SIM 卡壹張，與│
│  │成年人│      │      │    │    │，再由張瑞煌│真實姓名年籍不詳│
│  │      │      │      │    │    │或與其具有犯│之成年人連帶沒收│
│  │      │      │      │    │    │意聯絡之真實│之，如全部或一部│
│  │      │      │      │    │    │姓名年籍不詳│不能沒收時，連帶│
│  │      │      │      │    │    │之成年人前往│追徵其價額；未扣│
│  │      │      │      │    │    │交易。      │案之販賣所得新臺│
│  │      │      │      │    │    │            │幣伍佰元連帶沒收│
│  │      │      │      │    │    │            │之，如全部或一部│
│  │      │      │      │    │    │            │不能沒收時，以渠│
│  │      │      │      │    │    │            │等之財產連帶抵償│
│  │      │      │      │    │    │            │之。            │
├─┼───┼───┼───┼──┼──┼──────┼────────┤
│55│董偉智│99年1 │臺中市│海洛│500 │董偉智以04-2│張瑞煌販賣第一級│
│  │      │月13日│廣三  │因  │    │0000000 號撥│毒品，累犯，處有│
│  ├───┤上午10│SOGO附│    │    │打張瑞煌之門│期徒刑捌年，未扣│
│  │張瑞煌│時許  │近    │    │    │號0000-00046│案具有變音功能之│
│  │      │      │      │    │    │3 號行動電話│山寨機壹支及門號│
│  │      │      │      │    │    │，約定購買毒│0000-000000號SIM│
│  │      │      │      │    │    │品之時間、地│卡壹張，均沒收，│
│  │      │      │      │    │    │點，再由張瑞│如全部或一部不能│
│  │      │      │      │    │    │煌前往交易。│沒收時，追徵其價│
│  │      │      │      │    │    │            │額；未扣案之販賣│
│  │      │      │      │    │    │            │所得新臺幣伍佰元│
│  │      │      │      │    │    │            │沒收之，如全部或│
│  │      │      │      │    │    │            │一部不能沒收時，│
│  │      │      │      │    │    │            │以其財產抵償之。│
├─┼───┼───┼───┼──┼──┼──────┼────────┤
│56│董偉智│99年1 │臺中市│海洛│850 │董偉智以0981│張瑞煌販賣第一級│
│  │      │月14日│北屯路│因  │    │-960217、098│毒品，累犯，處有│
│  ├───┤中午12│與東山│    │    │0-000000號撥│期徒刑捌年，未扣│
│  │張瑞煌│時許  │路口之│    │    │打張瑞煌之門│案具有變音功能之│
│  │      │      │郵局  │    │    │號0000-00046│山寨機壹支及門號│
│  │      │      │      │    │    │3 號行動電話│0000-000000號SIM│
│  │      │      │      │    │    │，約定購買毒│卡壹張，均沒收，│
│  │      │      │      │    │    │品之時間地點│如全部或一部不能│
│  │      │      │      │    │    │，再由張瑞煌│沒收時，追徵其價│
│  │      │      │      │    │    │前往交易。  │額；未扣案之販賣│
│  │      │      │      │    │    │            │所得新臺幣捌佰伍│
│  │      │      │      │    │    │            │拾元沒收之，如全│
│  │      │      │      │    │    │            │部或一部不能沒收│
│  │      │      │      │    │    │            │時，以其財產抵償│
│  │      │      │      │    │    │            │之。            │
├─┼───┼───┼───┼──┼──┼──────┼────────┤
│57│董偉智│99年1 │臺中市│海洛│500 │董偉智以0989│張瑞煌販賣第一級│
│  │      │月15日│中港路│因  │    │-130153 號撥│毒品，累犯，處有│
│  ├───┤中午12│之某麥│    │    │打張瑞煌之門│期徒刑捌年，未扣│
│  │張瑞煌│時許  │當勞  │    │    │號0000-00046│案具有變音功能之│
│  │      │      │      │    │    │3 號行動電話│山寨機壹支及門號│
│  │      │      │      │    │    │，約定購買毒│0000-000000號SIM│
│  │      │      │      │    │    │品之時間地點│卡壹張，均沒收，│
│  │      │      │      │    │    │，再由張瑞煌│如全部或一部不能│
│  │      │      │      │    │    │前往交易。  │沒收時，追徵其價│
│  │      │      │      │    │    │            │額；未扣案之販賣│
│  │      │      │      │    │    │            │所得新臺幣伍佰元│
│  │      │      │      │    │    │            │沒收之，如全部或│
│  │      │      │      │    │    │            │一部不能沒收時，│
│  │      │      │      │    │    │            │以其財產抵償之。│
├─┼───┼───┼───┼──┼──┼──────┼────────┤
│58│董偉智│99年1 │臺中市│海洛│500 │董偉智以0989│張瑞煌販賣第一級│
│  │      │月16日│中港路│因  │    │-130153號、0│毒品，累犯，處有│
│  ├───┤下午2 │之某麥│    │    │0-00000000號│期徒刑捌年，未扣│
│  │張瑞煌│時許  │當勞  │    │    │撥打張瑞煌之│案具有變音功能之│
│  │      │      │      │    │    │門號0000-000│山寨機壹支及門號│
│  │      │      │      │    │    │463 號行動電│0000-000000號SIM│
│  │      │      │      │    │    │話，約定購買│卡壹張，均沒收，│
│  │      │      │      │    │    │毒品之時間地│如全部或一部不能│
│  │      │      │      │    │    │點，再由張瑞│沒收時，追徵其價│
│  │      │      │      │    │    │煌前往交易。│額；未扣案之販賣│
│  │      │      │      │    │    │            │所得新臺幣伍佰元│
│  │      │      │      │    │    │            │沒收之，如全部或│
│  │      │      │      │    │    │            │一部不能沒收時，│
│  │      │      │      │    │    │            │以其財產抵償之。│
├─┼───┼───┼───┼──┼──┼──────┼────────┤
│59│董偉智│99年1 │臺中市│海洛│500 │董偉智以04-2│張瑞煌販賣第一級│
│  │      │月17日│北屯路│因  │    │0000000 號撥│毒品，累犯，處有│
│  ├───┤下午3 │與東山│    │    │打張瑞煌之門│期徒刑捌年，未扣│
│  │張瑞煌│時許  │路口之│    │    │號0000-00046│案具有變音功能之│
│  │      │      │郵局  │    │    │3 號行動電話│山寨機壹支及門號│
│  │      │      │      │    │    │，約定購買毒│0000-000000號SIM│
│  │      │      │      │    │    │品之時間地點│卡壹張，均沒收，│
│  │      │      │      │    │    │，再由張瑞煌│如全部或一部不能│
│  │      │      │      │    │    │前往交易。  │沒收時，追徵其價│
│  │      │      │      │    │    │            │額；未扣案之販賣│
│  │      │      │      │    │    │            │所得新臺幣伍佰元│
│  │      │      │      │    │    │            │沒收之，如全部或│
│  │      │      │      │    │    │            │一部不能沒收時，│
│  │      │      │      │    │    │            │以其財產抵償之。│
├─┼───┼───┼───┼──┼──┼──────┼────────┤
│60│董偉智│99年1 │臺中市│海洛│500 │董偉智以0989│張瑞煌販賣第一級│
│  │      │月18日│臺中港│因  │    │-130153 號撥│毒品，累犯，處有│
│  ├───┤上午9 │路上之│    │    │打張瑞煌之門│期徒刑捌年，未扣│
│  │張瑞煌│時許  │統一超│    │    │號0000-00046│案具有變音功能之│
│  │      │      │商    │    │    │3 號行動電話│山寨機壹支及門號│
│  │      │      │      │    │    │，約定購買毒│0000-000000號SIM│
│  │      │      │      │    │    │品之時間地點│卡壹張，均沒收，│
│  │      │      │      │    │    │，再由張瑞煌│如全部或一部不能│
│  │      │      │      │    │    │前往交易。  │沒收時，追徵其價│
│  │      │      │      │    │    │            │額；未扣案之販賣│
│  │      │      │      │    │    │            │所得新臺幣伍佰元│
│  │      │      │      │    │    │            │沒收之，如全部或│
│  │      │      │      │    │    │            │一部不能沒收時，│
│  │      │      │      │    │    │            │以其財產抵償之。│
├─┼───┼───┼───┼──┼──┼──────┼────────┤
│61│蔡宸詠│98年12│臺中市│海洛│1000│蔡宸詠以0986│張瑞煌共同販賣第│
│  │（綽號│月9 日│正氣街│因  │    │-862127 號撥│一級毒品，累犯，│
│  │「眼鏡│晚上7 │旁巷子│    │    │打張瑞煌之門│處有期徒刑捌年，│
│  │仔」）│時許  │      │    │    │號0000-00000│未扣案具有變音功│
│  ├───┤      │      │    │    │2 號行動電話│能之山寨機壹支及│
│  │張瑞煌│      │      │    │    │，約定購買毒│門號0000-000000 │
│  │江文榮│      │      │    │    │品之時間地點│號SIM 卡壹張，均│
│  │      │      │      │    │    │，再由張瑞煌│沒收，如全部或一│
│  │      │      │      │    │    │指示江文榮前│部不能沒收時，追│
│  │      │      │      │    │    │往交易。    │徵其價額；未扣案│
│  │      │      │      │    │    │            │之販賣所得新臺幣│
│  │      │      │      │    │    │            │壹仟元沒收之，如│
│  │      │      │      │    │    │            │全部或一部不能沒│
│  │      │      │      │    │    │            │收時，以其財產抵│
│  │      │      │      │    │    │            │償之。          │
├─┼───┼───┼───┼──┼──┼──────┼────────┤
│62│蔡宸詠│98年12│臺中市│海洛│ 500│蔡宸詠以0986│張瑞煌共同販賣第│
│  │      │月14日│復興路│因  │    │-862127號撥 │一級毒品，累犯，│
│  ├───┤下午4 │之企業│    │    │打張瑞煌之門│處有期徒刑捌年，│
│  │張瑞煌│時許  │家飯站│    │    │號0000-00000│未扣案具有變音功│
│  │江文榮│      │附近巷│    │    │2 號行動電話│能之山寨機壹支及│
│  │      │      │子    │    │    │，由江文榮接│門號0000-000000 │
│  │      │      │      │    │    │聽電話，約定│號SIM 卡壹張，均│
│  │      │      │      │    │    │購買毒品之時│沒收，如全部或一│
│  │      │      │      │    │    │間地點，再由│部不能沒收時，追│
│  │      │      │      │    │    │江文榮前往交│徵其價額；未扣案│
│  │      │      │      │    │    │易。        │之販賣所得新臺幣│
│  │      │      │      │    │    │            │伍佰元沒收之，如│
│  │      │      │      │    │    │            │全部或一部不能沒│
│  │      │      │      │    │    │            │收時，以其財產抵│
│  │      │      │      │    │    │            │償之。          │
├─┼───┼───┼───┼──┼──┼──────┼────────┤
│63│蔡宸詠│99年1 │臺中市│海洛│1000│蔡宸詠以0986│張瑞煌、徐芳鈺共│
│  │      │月13日│興安路│因  │    │-862127 號撥│同販賣第一級毒品│
│  ├───┤晚上10│之某公│    │    │打張瑞煌之門│，張瑞煌，累犯，│
│  │張瑞煌│時許  │園（虹│    │    │號0000-00046│處有期徒刑捌年，│
│  │徐芳鈺│      │星汽車│    │    │3 號行動電話│徐芳鈺，處有期徒│
│  │      │      │旅館附│    │    │，約定購買毒│刑柒年陸月；未扣│
│  │      │      │近）  │    │    │品之時間地點│案具有變音功能之│
│  │      │      │      │    │    │，再由張瑞煌│山寨機壹支及門號│
│  │      │      │      │    │    │指示徐芳鈺前│0000-000000號SIM│
│  │      │      │      │    │    │往交易。    │卡壹張，連帶沒收│
│  │      │      │      │    │    │            │之，如全部或一部│
│  │      │      │      │    │    │            │不能沒收時，連帶│
│  │      │      │      │    │    │            │追徵其價額；未扣│
│  │      │      │      │    │    │            │案之販賣所得新臺│
│  │      │      │      │    │    │            │幣壹仟元連帶沒收│
│  │      │      │      │    │    │            │之，如全部或一部│
│  │      │      │      │    │    │            │不能沒收時，以渠│
│  │      │      │      │    │    │            │等之財產連帶抵償│
│  │      │      │      │    │    │            │之。            │
├─┼───┼───┼───┼──┼──┼──────┼────────┤
│64│蔡宸詠│99年1 │臺中市│海洛│1000│蔡宸詠以0986│張瑞煌、徐芳鈺共│
│  │      │月14日│北屯路│因  │    │-862127 號撥│同販賣第一級毒品│
│  ├───┤上午7 │與東山│    │    │打張瑞煌之門│，張瑞煌，累犯，│
│  │張瑞煌│時許  │路口之│    │    │號0000-00046│處有期徒刑捌年，│
│  │徐芳鈺│      │郵局  │    │    │3 號行動電話│徐芳鈺，處有期徒│
│  │      │      │      │    │    │，約定購買毒│刑柒年陸月；未扣│
│  │      │      │      │    │    │品之時間地點│案具有變音功能之│
│  │      │      │      │    │    │，再由張瑞煌│山寨機壹支及門號│
│  │      │      │      │    │    │指示徐芳鈺前│0000-000000號SIM│
│  │      │      │      │    │    │往交易；因蔡│卡壹張，連帶沒收│
│  │      │      │      │    │    │宸詠發覺早上│之，如全部或一部│
│  │      │      │      │    │    │購買的量給的│不能沒收時，連帶│
│  │      │      │      │    │    │不足，復於同│追徵其價額；未扣│
│  │      │      │      │    │    │日晚上7 時許│案之販賣所得新臺│
│  │      │      │      │    │    │，在臺中市廣│幣壹仟元連帶沒收│
│  │      │      │      │    │    │三SOGO附近統│之，如全部或一部│
│  │      │      │      │    │    │一超商，張瑞│不能沒收時，以渠│
│  │      │      │      │    │    │煌再補足500 │等之財產連帶抵償│
│  │      │      │      │    │    │元海洛因的量│之。            │
│  │      │      │      │    │    │給蔡宸詠。  │                │
├─┼───┼───┼───┼──┼──┼──────┼────────┤
│65│蔡宸詠│99年1 │臺中市│海洛│500 │蔡宸詠以0986│張瑞煌販賣第一級│
│  │      │月15日│臺中港│因  │    │-862127 號撥│毒品，累犯，處有│
│  ├───┤中午12│路附近│    │    │打張瑞煌之門│期徒刑捌年，未扣│
│  │張瑞煌│時許  │統一超│    │    │號0000-00046│案具有變音功能之│
│  │      │      │商    │    │    │3 號行動電話│山寨機壹支及門號│
│  │      │      │      │    │    │，約定購買毒│0000-000000號SIM│
│  │      │      │      │    │    │品之時間地點│卡壹張，均沒收，│
│  │      │      │      │    │    │，再由張瑞煌│如全部或一部不能│
│  │      │      │      │    │    │前往交易。  │沒收時，追徵其價│
│  │      │      │      │    │    │            │額；未扣案之販賣│
│  │      │      │      │    │    │            │所得新臺幣伍佰元│
│  │      │      │      │    │    │            │沒收之，如全部或│
│  │      │      │      │    │    │            │一部不能沒收時，│
│  │      │      │      │    │    │            │以其財產抵償之。│
├─┼───┼───┼───┼──┼──┼──────┼────────┤
│66│王見雄│99年1 │臺中市│海洛│1000│王見雄於99年│張瑞煌販賣第一級│
│  │      │月5日 │北屯區│因  │    │1月5日上午11│毒品，累犯，處有│
│  ├───┤上午11│太原北│    │    │時5 分許，以│期徒刑捌年，未扣│
│  │張瑞煌│時至中│路與東│    │    │持用之門號09│案具有變音功能之│
│  │      │午12時│光路口│    │    │00-000000 號│之山寨機壹支及門│
│  │      │許    │      │    │    │撥打張瑞煌之│號0000-000000 號│
│  │      │      │      │    │    │門號0000-000│SIM 卡壹張，均沒│
│  │      │      │      │    │    │463 號聯絡，│收，如全部或一部│
│  │      │      │      │    │    │約定購買毒品│不能沒收時，追徵│
│  │      │      │      │    │    │之時、地後，│其價額；未扣案之│
│  │      │      │      │    │    │雙方前往交易│販賣所得新臺幣壹│
│  │      │      │      │    │    │成功。      │仟元沒收之，如全│
│  │      │      │      │    │    │            │部或一部不能沒收│
│  │      │      │      │    │    │            │時，以其財產抵償│
│  │      │      │      │    │    │            │之。            │
├─┼───┼───┼───┼──┼──┼──────┼────────┤
│67│王見雄│99年1 │臺中市│海洛│1000│王見雄於99年│張瑞煌販賣第一級│
│  │      │月10日│西區美│因  │    │1 月10日上午│毒品，累犯，處有│
│  ├───┤下午1 │村路之│    │    │11時53分許、│期徒刑捌年，未扣│
│  │張瑞煌│、2時 │廣三SO│    │    │中午12時27、│案具有變音功能之│
│  │      │許    │GO百貨│    │    │46、52分許，│山寨機壹支及門號│
│  │      │      │公司旁│    │    │以持用之門號│0000-000000號SIM│
│  │      │      │      │    │    │0000-000000 │卡壹張，均沒收，│
│  │      │      │      │    │    │號撥打張瑞煌│如全部或一部不能│
│  │      │      │      │    │    │之門號0981-8│沒收時，追徵其價│
│  │      │      │      │    │    │52463 號聯絡│額；未扣案之販賣│
│  │      │      │      │    │    │，約定購買毒│所得新臺幣壹仟元│
│  │      │      │      │    │    │品之時、地後│沒收之，如全部或│
│  │      │      │      │    │    │，雙方前往交│一部不能沒收時，│
│  │      │      │      │    │    │易成功。    │以其財產抵償之。│
├─┼───┼───┼───┼──┼──┼──────┼────────┤
│68│江文榮│98年12│臺中市│海洛│6000│江文榮以門號│張瑞煌販賣第一級│
│  │      │月15日│忠孝路│因  │元  │0000-000000 │毒品，累犯，處有│
│  ├───┤上午8 │黎閣旅│    │    │號撥打張瑞煌│期徒刑捌年，未扣│
│  │張瑞煌│時許及│館    │    │    │之門號0983-4│案具有變音功能之│
│  │      │同日下│      │    │    │67652 號聯絡│山寨機壹支及門號│
│  │      │午3時 │      │    │    │，約定購買毒│0000-000000號SIM│
│  │      │許    │      │    │    │品之時間地點│卡壹張，均沒收，│
│  │      │      │      │    │    │，再由張瑞煌│如全部或一部不能│
│  │      │      │      │    │    │於左列時、地│沒收時，追徵其價│
│  │      │      │      │    │    │，出售海洛因│額；未扣案之販賣│
│  │      │      │      │    │    │予江文榮。  │所得新臺幣陸仟元│
│  │      │      │      │    │    │            │沒收之，如全部或│
│  │      │      │      │    │    │            │一部不能沒收時，│
│  │      │      │      │    │    │            │以其財產抵償之。│
├─┼───┼───┼───┼──┼──┼──────┼────────┤
│69│李文山│98年12│臺中市│海洛│500 │李文山以公共│張瑞煌販賣第一級│
│  │      │月14日│忠孝路│因  │    │電話與張瑞煌│毒品，累犯，處有│
│  ├───┤上午8 │黎閣旅│    │    │之門號0983-4│期徒刑捌年，未扣│
│  │張瑞煌│時許  │館附近│    │    │67652 號聯絡│案具有變音功能之│
│  │      │      │之萊爾│    │    │，約定購買毒│山寨機壹支及門號│
│  │      │      │富便利│    │    │品之時間地點│0000-000000號SIM│
│  │      │      │商店  │    │    │，再由張瑞煌│卡壹張，均沒收，│
│  │      │      │      │    │    │於左列時、地│如全部或一部不能│
│  │      │      │      │    │    │，交付海洛因│沒收時，追徵其價│
│  │      │      │      │    │    │予李文山。  │額；未扣案之販賣│
│  │      │      │      │    │    │            │所得新臺幣伍佰元│
│  │      │      │      │    │    │            │沒收之，如全部或│
│  │      │      │      │    │    │            │一部不能沒收時，│
│  │      │      │      │    │    │            │以其財產抵償之。│
├─┼───┼───┼───┼──┼──┼──────┼────────┤
│70│李文山│98年12│臺中市│海洛│500 │李文山以公共│張瑞煌販賣第一級│
│  │      │月15日│忠孝路│因  │元（│電話撥打張瑞│毒品，累犯，處有│
│  ├───┤下午2 │黎閣旅│    │以有│煌之門號0983│期徒刑捌年，未扣│
│  │張瑞煌│、3時 │館後面│    │利於│-467652 號聯│案具有變音功能之│
│  │      │許    │之巷子│    │張瑞│絡，約定購買│山寨機壹支及門號│
│  │      │      │      │    │煌之│毒品之時間地│0000-000000號SIM│
│  │      │      │      │    │數額│點，再由張瑞│卡壹張，均沒收，│
│  │      │      │      │    │認定│煌於左列時、│如全部或一部不能│
│  │      │      │      │    │)   │地，出售海洛│沒收時，追徵其價│
│  │      │      │      │    │    │因予李文山，│額；未扣案之販賣│
│  │      │      │      │    │    │並委由江文榮│所得新臺幣伍佰元│
│  │      │      │      │    │    │交付海洛因予│沒收之，如全部或│
│  │      │      │      │    │    │李文山。    │一部不能沒收時，│
│  │      │      │      │    │    │            │以其財產抵償之。│
├─┼───┼───┼───┼──┼──┼──────┼────────┤
│71│劉興品│98年11│臺中市│海洛│1000│劉興品以門號│張瑞煌販賣第一級│
│  │      │月16日│東區自│因  │    │0000-000000 │毒品，累犯，處有│
│  ├───┤某時  │由路與│    │    │號撥打張瑞煌│期徒刑捌年，未扣│
│  │張瑞煌│      │二聖街│    │    │之門號0983-4│案具有變音功能之│
│  │      │      │之交岔│    │    │67652 號聯絡│山寨機壹支及門號│
│  │      │      │路口  │    │    │，約定購買毒│0000-000000號SIM│
│  │      │      │      │    │    │品之時間地點│卡壹張，均沒收，│
│  │      │      │      │    │    │，再由張瑞煌│如全部或一部不能│
│  │      │      │      │    │    │於左列時、地│沒收時，追徵其價│
│  │      │      │      │    │    │，出售海洛因│額；未扣案之販賣│
│  │      │      │      │    │    │予劉興品。  │所得新臺幣壹仟元│
│  │      │      │      │    │    │            │沒收之，如全部或│
│  │      │      │      │    │    │            │一部不能沒收時，│
│  │      │      │      │    │    │            │以其財產抵償之。│
├─┼───┼───┼───┼──┼──┼──────┼────────┤
│72│謝世鴻│98年12│臺中市│海洛│500 │謝世鴻以04-2│張瑞煌、白意如共│
│  │（綽號│月7日 │正氣街│因  │    │0000000 號與│同販賣第一級毒品│
│  │「阿猴│下午5 │旁    │    │    │張瑞煌之門號│，張瑞煌，累犯，│
│  │」）  │時許  │      │    │    │0000-000000 │處有期徒刑捌年，│
│  ├───┤      │      │    │    │號聯絡，約定│白意如，處有期徒│
│  │張瑞煌│      │      │    │    │購買毒品之時│刑柒年捌月；未扣│
│  │白意如│      │      │    │    │間地點，再由│案具有變音功能之│
│  │      │      │      │    │    │張瑞煌指示白│山寨機壹支及門號│
│  │      │      │      │    │    │意如前往交易│0000-000000號SIM│
│  │      │      │      │    │    │。          │卡壹張，連帶沒收│
│  │      │      │      │    │    │            │之，如全部或一部│
│  │      │      │      │    │    │            │不能沒收時，連帶│
│  │      │      │      │    │    │            │追徵其價額；未扣│
│  │      │      │      │    │    │            │案之販賣所得新臺│
│  │      │      │      │    │    │            │幣伍佰元連帶沒收│
│  │      │      │      │    │    │            │之，如全部或一部│
│  │      │      │      │    │    │            │不能沒收時，以渠│
│  │      │      │      │    │    │            │等之財產連帶抵償│
│  │      │      │      │    │    │            │之。            │
└─┴───┴───┴───┴──┴──┴──────┴────────┘